【裁判字號】    96,上訴,319
【裁判日期】    970326
【裁判案由】    侵占等
【裁判全文】
臺灣高等法院臺南分院刑事判決         96年度上訴字第319號
上  訴  人  臺灣雲林地方法院檢察署檢察官
上  訴  人
即  被  告  甲○○
選任辯護人  黃紹文律師
            黃溫信律師
            徐美玉律師
上列上訴人因被告侵占等案件，不服臺灣雲林地方法院94年度訴
字第426號中華民國96年1月29日第一審判決（起訴案號：臺灣雲
林地方法院檢察署94年度偵續字第13號），提起上訴，本院判決
如下：
    主  文
原判決撤銷。
甲○○連續意圖為自己不法之所有，而侵占對於業務上所持有之
物，處有期徒刑貳年陸月。
    事  實
一、甲○○自民國69年1月間起至92年5月間，擔任雲林縣林內鄉
    農會供銷部門市業務主辦人，負責該農會門市部飼料、農藥
    、肥料及其他貨品供銷等業務，且負責填製供銷交易傳票等
    會計憑證相關事宜，屬商業會計法所稱主辦及經辦會計人員
    ，負有依據真實事項填製會計憑證之義務，為從事業務之人
    。詎甲○○竟基於意圖為自己不法所有之概括犯意，利用其
    經辦如附表一B、C所示交易傳票日期販售飼料之機會，將客
    戶張順智、李朝慶所繳交如附表一B、C所示交易金額欄內之
    現金收入金額，予以收受後侵占入己。
二、甲○○復承繼前開侵占之概括犯意，自83年間起，利用經辦
    客戶購買林內鄉農會經銷之飼料、農藥商品及一般商品之機
    會，將不詳客戶向林內鄉農會門市部購買飼料、農藥商品及
    一般商品所交付之現金收入即後述(1)至(3)之貨款，連續加以
    侵占入己：
  (1)飼料部分共計新臺幣（下同）404萬6,361元（以92年5月15
    日門市部帳務為基準，應收帳款1,482萬9,459元-借據金額
    1,078萬3,098元=侵占金額404萬6,361元，原起訴書誤載為
    432萬6,821元，業經公訴人於原審更正）。
  (2)農藥商品部分共計112萬4,889元（以92年5月15日門市部帳
    務為基準，應收帳款40萬3,063元-借據金額13萬946元=無
    借據之應收帳款27萬2,117元，帳面存貨137萬3,371元-現
    存存貨52萬599元=現貨短少85萬2,772元。無借據之應收
    帳款27萬2,117元+現貨短少85萬2,772元=侵占金額112萬4,8
    89元。）。
  (3)一般商品部分共計23萬5,313點54元（以92年5月15日門市部
    帳務為基準，帳面存貨49萬2,738.04元-現存存貨25萬7,424
    .5元=現貨短少即侵占金額23萬5,313.54元）。
三、甲○○因長期侵吞貨款，造成林內鄉農會門市部於90年間帳
    面上飼料存貨高達314萬6,743元，已經超過該門市部堆置飼
    料存貨之容納空間，甲○○為掩飾其侵占犯行，明知如附表
    二所示之人，並未在如附表二所示之時間，向林內鄉農會購
    買如附表二所示金額之飼料，竟基於概括之犯意，於其業務
    上所掌管、如附表二所示屬會計憑證中記帳憑證之交易傳票
    上，連續登載如附表二所示日期、內容、金額等不實事項，
    以此方式，將明知不實事項據以填製會計憑證，並提交林內
    鄉農會會計部門人員行使之，使會計人員誤認帳面上飼料庫
    存已經重新歸零，而未發現甲○○侵占貨款之事實，足生損
    害於如附表二所示之人及林內鄉農會管理貨款之正確性。
四、案經林內鄉農會告訴雲林縣調查站報告臺灣雲林地方法院檢
    察署檢察官偵查起訴。
    理  由
一、按被告以外之人於審判外之言詞或書面陳述，除法律有規定
    者外，不得作為證據，刑事訴訟法第159條第1項固定有明文
    。惟被告以外之人於審判外之陳述，雖不符同法第159條之1
    至第159條之4之規定，而經當事人於審判程序同意作為證據
    ，法院審酌該言詞陳述或書面陳述作成時之情況，認為適當
    者，亦得為證據；當事人、代理人或辯護人於法院調查證據
    時，知有第159條第1項不得為證據之情形，而未於言詞辯論
    終結前聲明異議者，視為有前項之同意，此亦據同法第159
    條之5規定甚明。查本件具傳聞性質之言詞或書面證據，檢
    察官、被告及辯護人均表示同意作為本件認定犯罪事實之證
    據，且迄於言詞辯論終結前，亦未聲明異議。本院審酌上開
    具傳聞性質證據之取得過程並無瑕疵，與本案待證事實間復
    具有相當之關聯性，以之為本案證據並無不適當之情，自得
    採為證據，先予敘明。
二、訊據被告甲○○否認有何犯罪事實所載之犯行，辯稱：
  (1)就犯罪事實一部分：張順智部分，起訴書也是把交易日期誤
    載成列表日期，伊確實有將張順智飼料款繳回林內鄉農會，
    並未侵占。李朝慶部分，伊僅收到李朝慶交付之2萬元。
  (2)就犯罪事實二部分：縱使應收款與借據有差額，但也不能說
    是伊所侵占的，且既有列應收款項，即表示林內鄉農會對於
    客戶尚有債權存在，此應為林內鄉農會釐清債務人，而向債
    務人求償的問題，並非伊侵占款項，伊至多屬被告行政上之
    疏失。且農藥及貨品部分有過期或浸水不良品報銷之問題，
    長期以來不良品報銷，均無在帳面存貨中剔除金額，故長期
    累積，當然帳面存貨金額與現存貨品會有很大差距，另送金
    簿最後二筆有關農藥銷售7萬6,125元及38萬8,025元，亦未
    從農藥帳面存貨剔除。
  (3)就犯罪事實三部分：伊確實有在自己業務上掌管的交易傳票
    上登載如附表二所示日期、金額等內容，並將之交給林內鄉
    的會計人員，檢察官有列名的人都對，伊自己登載一般客戶
    的部分是314萬6,743元，帳面上是記載這個金額，且沒有確
    實的資料可以查核，但伊要做的時候，有先告訴會計股長及
    會計小姐，他們請伊先轉帳後，再慢慢查帳，這部分伊是以
    口頭向他們報告的。
三、經查：
  (一)犯罪事實一部分：
  1.證人張順智向林內鄉農會購買飼料之飼料款均已交付被告及
    林內鄉農會內之員工而付清等事實，業據被告於偵查中自承
    ：「張順智已經還完，所以已經把借據還給他」（偵續卷2
    第192頁）等語明確，並經證人張順智於原審審理時證述：
    我曾向林內鄉農會買飼料，有向農會賒帳，那時是說1個月
    結1次免算利息，1個月結1次，我都有將帳結清，結清之後
    就沒有欠了，結完帳，就直接拿收據給我。我錢都是拿去農
    會繳，去農會還錢時，錢有時候交給甲○○，有時交給1個
    小姐等語（原審95年12月13日審理筆錄第10至17頁）屬實。
  2.而上開如附表一B所示之款項雖經證人張順智繳清，林內鄉
    農會卻無該款項已入帳之記錄乙節，有張順智部分：飼料貸
    款戶（張順智）有交易傳票無借據（一覽表）1紙（偵續卷
    A6第1頁）、林內鄉農會轉帳傳票影本11紙（偵續卷A6第2、
    4、6、8、10、12、14、16、18、20 22頁）、林內鄉農會供
    銷部貨品銷貨日結表影本11紙（偵續卷A6第3、5、7、9、11
    、13、15、17、19、21、23頁）在卷足稽。
  3.證人張順智既已均向被告繳清飼料款，然如附表一B所示之
    飼料款竟均未入林內鄉農會帳目內，且經查本院向林內鄉農
    會函查，回覆亦為91、92年間張順智並未無繳回飼料應收款
    紀錄（參見本院卷第122頁97年1月18日林鄉農供字第096000
    0174號函），顯見林內鄉農會帳內確未見有張順智之還款紀
    錄，則如附表一B所示款項既係由被告所收受及處理，顯然
    被告於收受上開款項後，業已將之侵占入己，否則何以該款
    項均不知去向。
  4.被告辯稱：張順智部分日結表右上側係製表日期，左上角處
    之日期才是實際交易日期云云，經查此部分起訴書所載附表
    確係將製交易明細單日期誤載為交易傳票日期，應逕更正如
    附表一B所示，因此部分確無還款入帳之記錄，並不影響上
    開被告侵占之犯行，併予說明。
  5.又證人李朝慶確有交付被告2萬元之飼料款予被告之事實，
    亦據證人李朝慶於原審審理時證述：我另外有交2萬元給甲
    ○○繳飼料錢，後來也沒有拿到借條，我賣了豬，就拿2萬
    元給他，加起來共5萬元，要一次拿回借條，怎麼知道他就
    沒來上班了。我是拿去農會供銷部還的等語明確（原審95年
    12月13日審理筆錄）。至被告辯稱：並未收受謝玉粉轉交之
    3萬元部分。經查，證人李朝慶於原審固證稱：我從以前至
    現在均向林內鄉農會買飼料，飼料錢都先欠著，有賣豬時就
    會去繳款，我曾將飼料款3萬元交給謝玉粉，請他轉交給甲
    ○○，請謝玉粉拿給甲○○就只有那一次，因甲○○那時沒
    有去上班（見原審95年12月13日審理筆錄）等情明確，惟審
    酌證人謝玉粉於原審審理時所證：於接甲○○業務之前，我
    印象中李朝慶有拿錢給我，但我都有拿給甲○○，李朝慶在
    門市叫我把錢轉交給甲○○，應該是飼料錢，我也是在門市
    把錢交給甲○○，我把錢放在抽屜，在他的桌上留紙條，註
    明李朝慶要交多少錢給他，是因李朝慶來，甲○○剛好不在
    門市，他就拜託我轉交給甲○○。甲○○一定有拿到這筆錢
    ，甲○○不在時，別人會請我轉交等節（見原審95年12月27
    日審理筆錄）。則依證人謝玉粉上開『我把錢放在抽屜，在
    他的桌上留紙條，註明李朝慶要交多少錢給他，是因李朝慶
    來，甲○○剛好不在門市，他就拜託我轉交給甲○○』所證
    情節，堪認關於系爭3萬元飼料款部分，證人謝玉粉確未親
    自交付被告收執，則證人於原審所述『甲○○一定有拿到這
    筆錢』乙語，顯屬證人謝玉粉個人推測之詞，自不得作為證
    明被告此部分犯罪之證據。是本院認由被告收受及處理李朝
    慶繳交之飼料款金額應僅為2萬元，而被告收受後未將上開
    款項入帳，應認其業已將之侵占入己無訛。
  (二)犯罪事實二部分：
  1.林內鄉農會經銷之飼料、農藥商品及一般商品，至92年5月
    15日門市部帳務為計算基準止，林內鄉農會現金收入共計短
    少：飼料部分404萬6,361元、農藥商品部分112萬4,889元及
    一般商品部分23萬5,313.54元等事實，業據證人李淑娟於偵
    查中證述：92年5月15日陳主任實際上盤點和我的存貨總帳
    不合，可以證明現貨短少。帳款短少這部分我可以提供應收
    帳款的總帳，這部分是已經扣掉現金部分，單純是應收帳款
    而已。應收帳款的總帳是甲○○他賣出貨品，如果沒有收現
    的話，就要開一張應收帳款的傳票給我，我依照這些應收帳
    款的傳票製作應收帳款的總帳等語明確（偵續卷22第18～19
    頁）。並有林內鄉農會總分類帳影本12紙（偵續卷1第67至
    78頁）、林內鄉農會應收款項明細分類帳影本6紙（偵續卷1
    第79至84頁）、商品庫存明細表影本6紙（偵續卷1第85至90
    頁）、現金送款簿9本（原審卷二）、林內鄉農會門市部92
    年5月15日帳務明細表（甲○○侵占背信金額明細）影本1紙
    （偵續卷21第30頁）、林內鄉農會農藥銷售貸款戶明細表影
    本1紙（偵續卷21第31頁）、林內鄉農會飼料銷售貸款戶明
    細表影本11紙（偵續卷21第32至42頁）、檢察官94年10月17
    日補充理由書之附件一：a、供銷門市甲○○案92年5月16日
    至92年9月30日止帳務增減差額明細表、b、林內鄉農會農藥
    庫存、進貨、出貨情況統計表、c、92年5月13日之送金簿資
    料、d及e、92年5月22日林內鄉農會轉帳傳票。及附件二：
    a、90年3月30日及90年4月16日之送金簿資料、b、90年3月
    30日林內鄉農會轉帳傳票（原審卷第136至142頁）等附卷可
    證。
  2.被告於其在職期間，既係負責上開物品之銷售及收款事宜，
    系爭帳目均由其所經手，何以上開款項均短少且不翼而飛？
    且短少之數額甚鉅，動輒數十萬至數百萬元，被告復無法就
    該等差額提出合理之說明，況被告為掩飾帳目短少之事實，
    尚且製作如附表二所示之虛偽交易傳票（此部分詳如後述）
    ，若非其確有侵占之事實，其何需為如附表二所示將不實事
    項，登載於其業務上所製作文書上之犯行，足認上開短少金
    額確係遭被告侵占無訛。
  3.被告雖辯稱：農藥及貨品部分有過期或浸水不良品報銷之問
    題，長期以來不良品報銷，均無在帳面存貨中剔除金額，故
    長期累積，當然帳面存貨金額與現存貨品會有很大差距云云
    ，然查：
  (1)證人陳錫墩於偵查中證述：農會所販賣庫存商品，產品如果
    有過期或破損，要依程序來核銷，把他從帳上除掉，原則上
    不會有自然耗損的情形，因為我們販賣的東西都是有包裝的
    （偵續卷1第49～50頁）。及貨品短少的部分，甲○○說他
    有淹水、颱風搬過3次，所以有短少，但是依規定這個都是
    可以核銷，但是他都沒有呈報等語（偵續卷2第169～170頁
    ）。
  (2)證人王麗卿於偵查中復證述：另外我跟陳主任求證結果，水
    災部分早就已經核銷掉了，沒有算在短少裡面。我可以調斗
    南鎮農會的飼料場的飼料出貨資料，我們一般只有這家飼料
    場。原則上大宗的貨都是由飼料場直接出貨給顧客，小宗的
    貨就有可能在門市販賣等語無誤（偵續卷2第174、176、177
    頁）。
  (3)依上開證人王麗卿、陳錫墩之證述可知，林內鄉農會對於過
    期或破損或經災害而報銷之不良品，均有一定之核銷程序，
    可由帳上予以剔除，且水災部分之不良品均早已經核銷，顯
    無可能如被告所言因長期未處理累積結果，導致帳面存貨金
    額與現存貨品會有很大差距，此亦不符合一般公司行號作帳
    之原則，是被告所辯，顯不足採信。
  4.被告復抗辯：送金簿最後2筆有關農藥銷售7萬6,125元及38
    萬8,025元，亦未從農藥帳面存貨剔除云云，然此2筆款項均
    係農藥以現金售出，有上開檢察官94年10月17日補充理由書
    之附件一：c、92年5月13日之送金簿資料、d及e、92年5月
    22日林內鄉農會轉帳傳票2紙可憑，而證人李淑娟於原審已
    證述：帳款短少這部分我可以提供應收帳款的總帳，這部分
    是已經扣掉現金部分，單純是應收帳款而已等語，此2筆金
    額既係現金售出，顯然未列入被告侵占之款項計算之列，是
    被告所辯，亦無足採。
  5.綜上，此部分被告犯行亦甚明確，堪以認定。
  (三)犯罪事實三部分：
  1.此部分業據被告於本院準備程序時坦承不諱，並有偽造交易
    傳票（一覽表）2紙（偵續卷A3第1至2頁）、林內鄉農會轉
    帳傳票影本40紙（偵續卷A3第3至42頁）、林內鄉農會貨品
    庫存、進貨、出貨情況統計表2紙（偵續卷A11第18頁）在卷
    可稽，足認被告確有行使業務上文書登載不實及明知為不實
    之事項，而填製會計憑證之事實。
  2.被告雖抗辯：伊要做的時候，有先告訴會計股長及會計小姐
    ，他們請伊先轉帳後，再慢慢查帳，這部分伊是以口頭向他
    們報告的，傳票上所載人的部分有些正確，日期部分不一定
    是交接日期，日期是往前填的云云，然查，證人李淑娟於偵
    查中證述：我們90年底的時候，帳面上的資料存貨有300多
    萬，但是我們那個場所根本放不下300多萬的飼料存貨，而
    且我們88、89年，甚至以前每年年底的飼料庫存都是零庫存
    ，所以他可能利用製作假傳票的方式來平衡，因此91年的庫
    存就又變成零庫存，而且他的傳票這種記載方式，讓我們農
    會沒有辦法確認債權，也不知道真正的債權人是誰（例如貸
    放陳正道等3人247,817元，我們就不知道除了陳正道之外，
    還有哪2人，而且也不知道他們欠了多少錢，更何況陳正道
    也未必認這筆帳）等語明確（偵續卷2第187至188頁）；及
    證人乙○○即林內鄉農會會計股長於本院審理時證稱：轉帳
    傳票是由被告所製作，被告製作轉帳傳票時，沒有向渠反應
    有飼料短缺不符，並表示要製作轉帳傳票以平衡會計帳目等
    情形乙節（見本院卷第101至103頁）明確。均與被告上開辯
    解明顯不合，堪認被告係因林內鄉農會查帳後，帳務無法吻
    合，始為上開犯行，且其於傳票上之記載，確係不實在。是
    其所辯，顯無足採，被告此部分之犯行已堪認定。
  3.綜上，被告執前詞所辯，顯係卸責之詞，不足採信，此部分
    被告犯行已臻明確，堪以認定。
四、按行為後法律有變更者，適用行為時之法律。但行為後之法
    律有利於行為人者，適用最有利於行為人之法律，現行刑法
    第2條第1項定有明文。被告行為後，刑法業於94年1月7日修
    正，於94年2月2日公布，並於95年7月1日施行，是本案被告
    行為後，法律已有變更。又參酌最高法院95年5月23日第8次
    刑事庭會議決議，現行刑法第2條第1項之規定，係規範行為
    後法律變更所生新舊法律比較適用之準據法，於新刑法施行
    後，應適用新刑法第2條第1項之規定，綜其全部罪刑之結果
    ，而為「從舊從輕」之比較。本案涉及法律變更之部分經附
    表四所示比較修正前、後刑法之規定，以修正前刑法有利於
    被告，依現行刑法第2條第1項規定，自應適用修正前之刑法
    ，合先敘明。
五、被告自69年1月間起至92年5月間，擔任雲林縣林內鄉農會供
    銷部門市業務主辦人，負責該農會門市部飼料、農藥、肥料
    及其他貨品供銷等業務，且負責填製供銷交易傳票等會計憑
    證相關事宜，屬商業會計法所稱主辦及經辦會計人員，負有
    依據真實事項填製會計憑證之義務，為從事業務之人。又按
    商業會計法所稱之商業會計憑證，分為原始憑證及記帳憑證
    ，所謂原始憑證，係指證明事項之經過，而為造具記帳憑證
    所根據之憑證。而記帳憑證則係指證明處理會計事項人員之
    責任而為記帳所根據之憑證而言，此觀諸商業會計法第15條
    之規定自明。本件之交易傳票係為處理會計事項人員為記帳
    所根據之憑證，屬記帳憑證，係證明處理會計事項人員之責
    任，屬商業會計法第15條所稱之「會計憑證」。核被告就犯
    罪事實一、二所為，均係犯刑法第336條第2項之業務侵占罪
    ；就犯罪事實三所為，係犯商業會計法第71條第1款之以明
    知為不實之事項，而填製會計憑證罪（商業會計法第71條第
    1款之罪，與刑法第215條之業務上文書登載不實罪屬法規競
    合關係，依特別法優於普通法之原則，此部分自應優先適用
    前者之罰則規定，併予敘明。）。被告於業務上文書登載不
    實後復持以行使，其於業務上文書登載不實之低度行為，為
    行使之高度行為所吸收，不另論罪。被告所為業務侵占、行
    使業務上文書登載不實、明知為不實之事項，而填製會計憑
    證犯行，均時間緊接，所犯構成要件相同之罪名，顯係基於
    概括犯意反覆為之，均屬連續犯，各應依修正前刑法第56條
    規定分別論以一罪，並均加重其刑。被告所犯連續業務侵占
    、行使業務上文書登載不實、明知為不實之事項，而填製會
    計憑證各罪間，有手段、目的之牽連關係，為牽連犯，應依
    修正前刑法第55條規定，從一重之連續業務侵占罪處斷。
六、不另為無罪諭知部分：
  (一)公訴意旨略以：被告基於意圖為自己不法所有之概括犯意，
    利用其經辦如附表一A所示交易傳票日期販售飼料之機會，
    將客戶邱火木所繳交如附表一A所示交易金額欄內之現金收
    入金額，收受後予以侵占入己。因認被告此部分涉犯刑法第
    336條第2項之業務侵占罪嫌。
  (二)公訴意旨又以：迄92年4月10日林內鄉農會決定將甲○○調
    離門市主辦之職務，乃令甲○○應於同年4月19日前，將業
    務及帳目與接辦人員謝玉粉完成交接。甲○○因長期侵占貨
    款，帳目發生嚴重短差，為求儘量彌平帳面短少金額之差距
    ，明知其妻謝素娥先前於90年7月20日起至91年1月15日期間
    內，積欠林內鄉農會之飼料款共計54萬644元，業分別於91
    年1月31日及同年4月11日全數清償完畢，竟基於偽造私文書
    之概括犯意，於92年4月底某期間，多次盜蓋謝素娥印章，
    並書寫如附表三所示借貸日期、金額等內容在「林內鄉農會
    加速農村養鴨飼料貸款借據」及「交接單」上，以此方式共
    計偽造謝素娥名義簽立之收據及交接單各34份，並交給不知
    情之林內鄉農會主任陳錫墩收執，使林內鄉農會一度誤信此
    部分借據、交接單為真。因認被告此部分犯有刑法第216、2
    10行使為造私文書罪嫌。
  (三)公訴意旨另以：甲○○於83年至92年4月間，其明知林內鄉
    農會供銷部門市飼料、農藥及其他貨品之販售，若以現金買
    賣方式，必須當天製作銷貨收入傳票，並將現金存入該農會
    供銷部專屬帳戶內；若以借據之方式購買前述貨品，農民必
    須於購買貨品時填寫購買之相關貨品貸款借據或約定書，然
    後再製作貸放相關貨品之傳票，在供銷部門日記表上會計科
    目以應收帳款列帳。詎甲○○竟意圖為自己不法所有及第三
    人不法之利益並損害林內鄉農會之利益，利用職務上之機會
    ，而為以下行為：
  1.擅自短收客戶飼料款部分：
    甲○○明知林內鄉農會飼料款之出貨清單上之金額，係林內
    鄉農會賣出飼料之應收貨款，如飼料購買客戶欲行貸款，應
    書立與應收貨款金額相同之借據，以維護農會之債權，且農
    會門市部人員並無權力擅自削價出售飼料。詎甲○○竟基於
   「背信」之概括犯意，於如附表甲01、附表甲02、附表甲03
    所示借據日期，擅自將林內鄉農會對客戶陳正道、陳正義、
    謝素娥（甲○○之妻）應收之飼料貨款短列為如前述附表借
    據金額欄所示之金額，致林內鄉農會因此僅收到短列如前述
    附表中「借據金額短列數目」欄所示金額之不足額借據，共
    計損失新台幣（下同）9萬3,736元應收帳款之利益（計算式
    ：3萬184元+4萬8,408元+1萬5,144元＝9萬3,736元）。
  2.飼料款未依規定簽立借據部分：
    甲○○明知貸放飼料款項應當場讓貸款戶簽立借據，以保障
    林內鄉農會之日後收取借款之權益。但甲○○竟基於「背信
    」之概括犯意，於如附表乙01、附表乙02所示之交易日期，
    以未要求貸款戶蘇昭雄、謝素娥簽立如上述附表所示交易金
    額借據之消極行為，致林內鄉農會總計108萬9,401元應收債
    務受有無法確認債權人、難以追償之風險，足以損害林內鄉
    農會債權實現之完整性（計算式：4萬4,420元+104萬4,981
    元＝108萬9,401元）。
  3.侵吞客戶謝登祺飼料貨款部分：
    甲○○另以「侵占」之概括犯意，於經辦如附表丙所示交易
    日期販售飼料時，將客戶謝登棋所繳交如上述附表「交易總
    額」欄所示之交易現金收入據為己有，共計侵占14萬7,735
    元（計算式：2萬2,885元+3萬2,270元+4萬2,580元+5萬元＝
    14萬7,735元）。
    因認被告就上開1.2.部分涉有刑法第342條第1項之背信罪嫌
    ，及就3.部分涉犯刑法第336條第2項之業務侵占罪嫌云云。
  (四)按犯罪事實應依證據認定之，無證據不得認定犯罪事實。不
    能證明被告犯罪者，應諭知無罪之判決，刑事訴訟法第154
    條第2項、第301條第1項分別定有明文。又刑事訴訟法第161
    條第1項規定：檢察官就被告犯罪事實，應負舉證責任，並
    指出證明之方法。因此，檢察官對於起訴之犯罪事實，應負
    提出證據及說服之實質舉證責任。倘其所提出之證據，不足
    為被告有罪之積極證明，或其指出證明之方法，無從說服法
    院以形成被告有罪之心證，基於無罪推定之原則，自應為被
    告無罪判決之諭知，最高法院92年臺上字第128號判例可資
    參照。
  (五)公訴人認被告甲○○涉有侵占客戶邱火木飼料款罪嫌，無非
    係以：有飼料貸款戶（邱火木）有交易傳票無借據（一覽表
    ）1紙（偵續卷A5第1頁）、林內鄉農會轉帳傳票影本10紙（
    偵續卷A5第2、4、6、8、10、12、14、16、18、20頁）、林
    內鄉農會供銷部貨品銷貨日結表影本9紙（起訴書誤載為10
    紙，偵續卷A5第3、5、7、9、11、13、15、19、21頁）、邱
    火木之訪查紀錄影本1紙可證。惟訊之被告堅決否認有此部
    分犯行，辯稱：邱火木飼料款部分，伊確有繳回林內鄉農會
    等語。經查
  1.證人邱火木向林內鄉農會購買飼料之飼料款均已交付被告及
    證人謝玉粉而付清之事實，業據證人邱火木於原審審理時證
    述：我有跟在庭被告甲○○買顆粒狀的飼料，飼料錢我都直
    接拿去農會付，繳飼料錢農會沒有給我收據，錢已經全部付
    清，現在沒有欠農會錢。錢我都是親自拿給被告，但有時是
    小姐收的，小姐跟我說多少，我就付多少錢，小姐是指坐在
    法庭後面那位，即謝玉粉等語明確（原審95年12月27日審理
    筆錄第2至7頁）。
  2.而經本院函請林內鄉農會檢送90年12月、91年1月、7月及8
    月之轉帳傳票，其以96年10月16日林鄉農會第0960002228號
    函（參見本院卷第86頁）回覆之91年7月10日之該紙轉帳傳
    票上載有「邱火木本68840、利436元、計69276元」，製票
    人確為被告，有上開轉帳傳票影本在卷（證物外放）足按，
    核與被告所辯相符。堪認如附表一A所示之款項林內鄉農會
    業已入帳。是此部分即難認被告涉犯業務侵占罪行。
  (六)公訴人認被告甲○○涉有上開行使為造私文書罪嫌，無非係
    以：
  (1)有被告甲○○偽造謝素娥借據以掩蓋侵吞公款之明細表1紙
    （偵續卷A2第1頁）：經林內鄉農會清查結果，被告事後所
    提出之謝素娥借據裡面，有34份借據是依據先前已經清償
    完畢之借據（上面會蓋作廢章，且事先會依法送主管核章）
    重新造的。
  (2)偽造之林內鄉農會加速農村養鴨飼料貸款借據、交接單影本
    各34紙（偵續卷A2第3至36頁）：可佐證被告偽造謝素娥借
    據之事實。
  (3)惟訊之被告否認有此部分犯罪，辯稱：我並無偽造謝素娥借
    據，且謝素娥欠農會的錢，原審已發出支付命令，並無損害
    於林內鄉農會，該筆借款確實是用來購買飼料等語。經查，
    證人謝素娥雖於原審審理時證述：我家裡養鴨，飼料大部分
    都跟農會購買，用欠債的，賣鴨就會還，每張借據上的印章
    都是我的，是我拿給我先生，要叫飼料時，我叫他蓋的，我
    都是交代給他，因我先生對進貨比較清楚，我都是交代他處
    理，我有授權我先生使用那顆印章，我有在還錢，賣鴨有錢
    拿，我就會叫我先生拿去還，若虧錢則先欠著，還錢我先生
    就會拿借據回來，一直都有欠農會飼料錢，沒有1次全部償
    還完畢。借據與交接單上之印章相同，不是我蓋的，是我叫
    我先生用的等語（見原審95年12月27日審理筆錄），核與被
    告所述情節大致相符，堪認被告所辯並非子虛。雖證人蔡明
    智於偵查中證述：整個交接過程，由我、陳錫墩、甲○○、
    謝玉粉會同，那時候因為甲○○的帳目一直短少，我們叫他
    把借據交出來，他才把謝素娥的借據拿出來，我才知道謝素
    娥的部分他都沒有拿給我核章。謝素娥的部分，甲○○他完
    全未拿給我看過；但是其他人的部分，他有時晚了1、2個星
    期才送給我核章，我就會在上面核章，並且簽註日期。只要
    甲○○有拿出來給我送閱的，我都會核章，遲延就簽註日期
    ，沒有核章的，就是他沒有送閱。核章的目的是要看看金額
    、數量正不正確等語明確（偵續卷2第118至120頁）。及證
    人王麗卿於偵查中證述：我們回去清查，發現甲○○有偽造
    謝素娥已經還款的借據的情形（提出明細表1紙附傳票清單
    、借據、取款條、收入傳票等），比如說第1筆90年7月20日
    借3,360元，其實已經在91年1月30日還清，借據已經還給甲
    ○○了，但是他卻又在92年案發後，事後偽造出相同日期、
    相同金額的借據，目前我們已經統計出34筆事後偽造借據的
    情形，金額達54萬644元。我們認為他就是侵吞公款，所以
    才要填寫借據來填補等語無誤（偵續卷2第174、176、177頁
    ）。及證人陳錫墩於偵查中證述：謝素娥貸款戶的明細表可
    以證明，甲○○把貸款戶的借據分好幾批提出，謝素娥的借
    據是後面才提出的，而且上面都沒有核章，這個是違反規定
    ，因為依照規定，貸款戶的借據都會在當天或幾天內送請主
    管蔡明智、總幹事蔡惠甘，顯然他是東窗事發後，才把借據
    寫出來，之前都沒有寫。…謝素娥的借據是最後才一次交給
    我，我有問甲○○為什麼這些借據現在才跑出來，他沒有回
    答。我有問他說為什麼會短少這麼多，他也沒有辦法回答等
    語明確（偵續卷1第49至50頁、偵續卷2第169至170頁）。固
    可確認如附表三所示之謝素娥借據及交接單上所載之金額，
    業於91年1月31日及同年4月11日清償完畢。然而證人王麗卿
    上開「我們認為他就是侵吞公款，所以才要填寫借據來填補
    」證述及證人陳錫墩上開「顯然他是東窗事發後，才把借據
    寫出來」證述，顯係渠等個人推測之意見，故難採為不利被
    告之證據。本院查被告與謝素娥2人乃夫妻關係，謝素娥平
    日即委請被告代向林內鄉農會購買鴨飼料，而依證人謝素娥
    上開「每張借據上的印章都是我的，是我拿給我先生，要叫
    飼料時，我叫他蓋的，我都是交代給他，因我先生對進貨比
    較清楚，我都是交代他處理，我有授權我先生使用那顆印章
    ，我有在還錢，賣鴨有錢拿，我就會叫我先生拿去還，若虧
    錢則先欠著，還錢我先生就會拿借據回來，一直都有欠農會
    飼料錢，沒有1次全部償還完畢」證詞足認，證人謝素娥確
    有授權被告於購買鴨飼料欠款時，得代為填製借據包括代蓋
    印章事宜。按刑法第210條之偽造文書，以無制作權之人冒
    用他人名義而制作該文書為要件之一，如果行為人基於他人
    之授權委託，即不能謂無制作權，自不成立該條之罪。證人
    謝素娥之印章既交付予被告，概括授權被告以謝素娥名義填
    製收據使用，則被告因而填製謝素娥名義之借據，即難認其
    有何盜用印文偽造私文書之故意。故系爭謝素娥名義之借據
    縱係被告事後於交接時始行提出，其所為仍與行使偽造私文
    書構成要件不合。
  (七)公訴人認被告甲○○涉有上開背信及業務侵占罪嫌，無非係
    以：
  1.就擅自短收客戶飼料款部分，證據有：
  (1)關於附表甲01飼料貸款戶陳正道部分：飼料貸款戶（陳正
    道）出貨清單與借據對照表2紙（偵續卷A8第1至2頁）。
    斗南鎮農會飼料廠對帳清單影本4紙（偵續卷A8第3、6、7、
    8 頁）。林內鄉農會轉帳傳票影本1紙（偵續卷A8第4頁）
    。林內鄉農會供銷部貨品銷貨日結表影本1紙（偵續卷A8
    第5頁）。林內鄉農會加速農村養豬飼料貸款借據、交接
    單影本各45份（偵續卷A8第9至53頁）。
  (2)關於附表甲02飼料貸款戶陳正義部分：飼料貸款戶（陳正
    義）出貨清單與借據對照表2紙（偵續卷A9第1至2頁）。
    斗南鎮農會飼料廠對帳清單影本5紙（偵續卷A9第3、1011、
    12、13頁）。林內鄉農會轉帳傳票影本3紙（偵續卷A9第
    4、6、8頁）。林內鄉農會供銷部貨品銷貨日結表2紙（偵
    續卷A9第7、9頁）。客戶應收帳款清單影本1紙（偵續卷
    A9第5頁）。林內鄉農會加速農村養豬飼料貸款借據、交
    接單影本各62份（偵續卷A9第14至73頁）。
  (3)關於附表甲03飼料貸款戶謝素娥部分：飼料貸款戶（謝素
    娥）出貨清單與借據對照表1紙（偵續卷A10第1頁）。斗
    南鎮農會飼料廠對帳清單影本3紙（偵續卷A10第2、3、4頁
    ）。林內鄉農會加速農村養豬飼料貸款借據、交接單影本
    各24份（偵續卷A10第5至28頁）。林內鄉農會94年9月23
    日林鄉農供字第0940001536號函（原審卷一第91頁）。
  2.就飼料款未依規定簽立借據部分，證據有：
  (1)關於附表乙01蘇昭雄部分：飼料貸款戶（蘇昭雄）有交易
    清單無借據（一覽表）1紙（偵續卷A7第1頁）。斗南鎮農
    會飼料廠對帳清單影本2紙（偵續卷A7第2、3頁）。斗南
    鎮農會95年1月13日斗南農飼字第0950000107號函（原審卷
    一第174至176頁）。
  (2)關於附表乙02謝素娥部分：（謝素娥）林內鄉農會加速農
    村養豬飼料貸款借據、交接單影本各79份（偵續卷15第18至
    96頁）。證人蔡明智、陳錫墩於偵查中之證述。（謝素
    娥）借據明細表1紙（偵續卷A2第1頁）。
  3.就侵吞客戶謝登祺飼料貨款部分，證據有：
  (1)飼料貸款戶（謝登祺）有交易傳票無借據（一覽表）1紙（
    偵續卷A4第1頁）。
  (2)林內鄉農會轉帳傳票影本23紙（起訴書誤載為27紙，偵續卷
    A4第2、4、6、8、10、12、14、16、18、20、22、24、26、
    28、30、34、34、36、38、40、42、44、46、頁）。
  (3)林內鄉農會供銷部貨品銷貨日結表影本22紙（起訴書誤載為
    16紙，偵續卷A4第3、5、9、11、13、15、17、19、21、23
    、25、27、29 31、33、35、37、39、41、43、45、47頁）
    。
  (4)檢察官95年1月11日補充理由書之附件一：林內鄉農會90
    年9月24日轉帳傳票及90年9月23日供銷部貨品銷貨日結表、
    附件二：林內鄉農會90年11月8日轉帳傳票及同日供銷部
    貨品銷貨日結表、附件三：飼料貸款戶（謝登棋）有交易
    傳票無借據一覽表（原審卷一第170至172頁）等為其主要論
    據。
  (八)惟訊據被告堅決否認有前揭背信及業務侵占之犯行，辯稱：
    起訴書所列附表甲之陳正道、陳正義、謝素娥所購買的飼料
    均是散裝，當時會每公斤優待0.2元，是因為農會為了獎勵
    散裝飼料客戶，而以每公斤優惠0.2元出賣給客戶，91年農
    會信用部被合作金庫接收後，經過主管、客戶協商，才於購
    買時直接優待0.2元，且交接單上均列飼料每公斤單價，並
    經業務主管及總幹事批准同意，並非被告1人可以決定，因
    此被告以優惠0.2元的價格賣給客戶，並沒有背信。蘇昭雄
    的部分，起訴書附表所謂交易日係指斗南鎮農會將飼料載至
    客戶處之日，交易日10日後，斗南鎮農會寄交易表過來，才
    叫客戶辦手續簽借據，所以簽借據之日期與交易日有時間差
    距。其中起訴書附表乙01第1筆即90年6月6日之5,835元之交
    易，可能是現金交易或漏列。另第2、3、4筆部分，因被告
    於92年5月辦理交接，交接後交接人員可能就蘇昭雄部分之
    借據未製作。另謝素娥部分，借據有簽，但沒有拿出來，後
    來才拿出來，縱使沒有借據，此部分尚有交接單及日結表為
    憑，林內鄉農會的債權並不會因此無法確定，並無對農會造
    成損害，此均與背信罪的構成要件不符。謝登棋部分，謝登
    棋之卷製交易明細單日期，90年4月24日之860元及3,325元
    ，實際交易日應為90年3月21日，另在90年7月9日已還共計
    43,180元，其中90年2月21日（筆誤）已還之4,185元即上開
    860元元加上3,325元該筆。而謝登棋有2筆還款並無貸放紀
    錄，此即表示日結表所示並不完全等語。
  (九)經查：
  1.就擅自短收客戶飼料款部分：
  (1)如附表甲01、附表甲02、附表甲03所示借據日期所載之清單
    金額與借據金額落差部分，係因被告對於客戶陳正道、陳正
    義、謝素娥等人，於購買飼料時，以每公斤單價減少0.2元
    計算所致乙節，業據被告坦承不諱，並有陳正道部分：飼
    料貸款戶（陳正道）出貨清單與借據對照表2紙（偵續卷A8
    第1至2頁）、斗南鎮農會飼料廠對帳清單影本4紙（偵續卷
    A8第3、6、7、8頁）、林內鄉農會加速農村養豬飼料貸款借
    據、交接單影本各45份（偵續卷A8第9至53頁），陳正義
    部分：飼料貸款戶（陳正義）出貨清單與借據對照表2紙（
    偵續卷A9第1至2頁）、斗南鎮農會飼料廠對帳清單影本5紙
    （偵續卷A9第3、10、11、12、13頁）、林內鄉農會加速農
    村養豬飼料貸款借據、交接單影本各62份（偵續卷A9第14至
    73 頁），謝素娥部分：飼料貸款戶（謝素娥）出貨清單
    與借據對照表1紙（偵續卷A10第1頁）、斗南鎮農會飼料廠
    對帳清單影本3紙（偵續卷A10第2、3、4頁）、林內鄉農會
    加速農村養豬飼料貸款借據、交接單影本各24份（偵續卷
    A10第5至28頁）等在卷可稽，足認被告確有以每公斤減少
    0.2元之價格將飼料賣予客戶陳正道、陳正義、謝素娥等人
    無訛。
  (2)雲林縣斗南鎮農會飼料廠銷售予林內鄉農會客戶之飼料交易
    行為之作業流程，可分為「散裝飼料」及「袋裝飼料」2 種
    乙情，有雲林縣斗南鎮農會95年1月13日斗南農飼字第09500
    00107號函附卷可憑。而本件自卷附之上開林內鄉農會加速
    農村養豬飼料貸款借據、交接單影本觀之，其上均清楚載明
    客戶陳正道、陳正義、謝素娥等人購買飼料之種類、數量、
    單價及金額，其中數量均係以「公斤」計，而非以「包」計
    ，顯見客戶陳正道、陳正義、謝素娥等人均係屬「散裝飼料
    」客戶。且前揭借據及交接單均經林內鄉農會總幹事、業務
    單位主管等核章，被告既然對於售予散裝飼料客戶飼料之單
    價均明確載於借據及交接單上，且對於上開客戶均係一致以
    每公斤減少0.2元之價格售出，倘被告之單位主管，對此價
    格均不知悉及不同意，何以均於其上核章，顯見被告以每公
    斤減少0.2元之價格售予散裝飼料客戶飼料之事實，其主管
    均係知悉且同意。況散裝飼料客戶向林內鄉農會購買飼料，
    林內鄉農會給予適度之減價優惠，以吸引客戶前來洽購，亦
    符合一般交易常態。是被告辯稱：對於散裝飼料客戶，以每
    公斤優惠0.2元之價格出賣給客戶飼料，係因91年農會信用
    部被合作金庫接收後，經過主管、客戶協商，才於購買時直
    接優待0.2元，且交接單上均列飼料每公斤單價，並經業務
    主管及總幹事批准同意，並非被告1人可以決定等語，堪信
    屬實。
  (3)雖林內鄉農會於94年9月23日以林鄉農供字第0940001536 號
    函覆本院稱：上述飼料每公斤優待0.2元及上限數量均無書
    面上簽呈；至於是否有口頭請示同意，因人員異動無從查證
    等語（原審卷一第91頁），然林內鄉農會就此部分縱未見有
    書面簽呈，惟依前所述，已足證被告以每公斤減少0.2元之
    價格售予散裝飼料客戶飼料之行為，係經其單位主管之同意
    ，其顯然並無違背任務之行為存在，自不得僅以林內鄉農會
    因人員異動無從查證，即據此為對被告不利之認定。則被告
    此部分之行為既無違背任務，顯與背信罪之構成要件有間，
    自不構成背信罪。
  2.就飼料款未依規定簽立借據部分：
  (1)證人蘇昭雄於原審審理時結證稱：我有向林內鄉農會買飼料
    ，訂飼料時，沒有簽借據，我買飼料沒現金時就用信用的，
    都沒簽借據等語明確（見原審95年12月6日審理筆錄）。並
    有飼料貸款戶（蘇昭雄）有交易清單無借據（一覽表）1紙
    （偵續卷A7第1頁）、斗南鎮農會飼料廠對帳清單影本2紙（
    偵續卷A7第2、3頁）附卷可按，足認被告貸放如附表乙01所
    示飼料款項給證人蘇昭雄時，確未讓其簽立借據乙情無訛。
  (2)卷附（謝素娥）林內鄉農會加速農村養豬飼料貸款借據、交
    接單影本各45份（偵續卷15第18～96頁），其上均未見經林
    內鄉農會總幹事、業務單位主管等人之核章，均僅蓋有被告
    及謝素娥之印章，顯係被告於事後補製，而非於貸放如附表
    乙01所示飼料款項給證人謝素娥時即簽立等情，業如前所述
    ，足認被告貸放如附表乙02所示飼料款項給證人謝素娥時，
    確未讓其簽立借據乙情無訛。
  (3)惟按刑法第342條第1項背信罪，必須違背任務之行為，具有
    為圖取不法利益，或圖加不法損害之意思，為構成要件。本
    件雖被告並未讓證人蘇昭雄、謝素娥於貸放飼料款時簽立借
    據，然林內鄉農會就此部分之債權尚有斗南鎮農會飼料廠對
    帳清單可資對帳，故對於林內鄉農會之實際債權並無損害可
    言，林內鄉農會對證人蘇昭雄、謝素娥仍得請求償還飼料款
    ，並非因而即喪失其債權。
  (4)參以證人李朝慶於原審審理時證述：我跟農會買飼料，每次
    都有簽借據，有時比較忙，就會好幾趟才去簽1次等語明確
    （見原審95年12月13日審理筆錄），顯見被告僅未讓部分客
    戶簽立借據，並非全然未書立借據，尚難認被告有可圖加不
    法損害於林內鄉農會之意。則林內鄉農會之債權既未受有損
    害，且本件復無證據足資證明被告因未讓證人蘇昭雄、謝素
    娥簽立借據之行為而可圖取何利益，及被告有何圖加不法損
    害於林內鄉農會之意，被告此部分之行為，自無法認定已然
    構成背信。
  3.就侵吞客戶謝登祺飼料貨款部分：
  (1)證人謝登棋自87年10月後即未曾向林內鄉農會購買飼料，並
    已還清林內鄉農會之飼料款乙情，業據證人謝登棋於原審時
    證述：我第1次叫林內鄉農會的飼料是84年的時候，86年口
    蹄役發生後，很多養豬戶倒了，農會飼料錢被倒怕了，就叫
    我們要用土地擔保品設定抵押，我認為錢給農會賺，還要設
    定抵押不合理，87年10月後，我就叫別家了，完全沒有叫農
    會的飼料了。我通常都是買了飼料後3個月內還清飼料款，
    都還清了，完全沒有欠。我確定87年以後都沒有向林內鄉農
    會買飼料，豬飼料一定是沒有。開始吃別家飼料時，大豬比
    較有抵抗力不會生病，都是由大豬先改料，小豬抵抗力弱，
    如果變換飼料有可能適應不良，會生病，所以一開始有可能
    是大豬改別家飼料，小豬還在吃林內鄉農會的飼料，但半年
    間慢慢改變飼料後，不可能至90年、91年還在吃林內鄉農會
    的飼料。我肯定我及我太太在90年、91年間都沒有向林內鄉
    農會買飼料，87年後我係向西螺飼料代工所買飼料等語明確
    （見原審95年12月6日審理筆錄）。並據證人謝登棋提出其
    於90年、91年間向西螺飼料代工所購買飼料之匯款單影本5
    紙及其家中所保留購買飼料之簡易帳冊資料在卷足憑。則證
    人謝登棋於87年後既已改向西螺飼料代工所購買飼料，且依
    其所提出之購買飼料之簡易帳冊資料觀之，其向西螺飼料代
    工所所購買之飼料，均已包含中豬、小豬等所須之飼料品，
    其確已無再向林內鄉農會購買飼料之必要，足認證人謝登棋
    於如附表丙所示之期間確已無向林內鄉農會購買飼料之事實
    ，且亦未積欠林內鄉農會飼料款。
  (2)公訴人雖提出飼料貸款戶（謝登祺）有交易傳票無借據（一
    覽表）1紙（偵續卷A4第1頁）、林內鄉農會轉帳傳票影本23
    紙（偵續卷A4第20至46頁）、林內鄉農會供銷部貨品銷貨日
    結表影本22紙（偵續卷A4第3至47頁）、檢察官95年1月11日
    補充理由書之附件一：林內鄉農會90年9月24日轉帳傳票
    及90年9月23日供銷部貨品銷貨日結表、附件二：林內鄉
    農會90年11月8日轉帳傳票及同日供銷部貨品銷貨日結表、
    附件三：飼料貸款戶（謝登棋）有交易傳票無借據一覽表
    （原審卷一第170至172頁）等證據為證，然此顯與證人謝登
    棋於原審證述之情節不符，前揭轉帳傳票及日結表等究係依
    據何資料所填載？其真實性為何？均有疑義。
  (3)證人謝登棋既未於如附表丙所示期間內，向林內鄉農會購買
    如附表丙所示交易總額之飼料，則被告如何侵占如附表丙所
    示之款項，是縱上開轉帳傳票及日結表填載之真實性確有疑
    義，然顯然無法證明被告於此部分構成侵占犯罪。
  (十)綜上各情，公訴人所舉各該證據，尚不足為被告上開部分有
    有罪之積極證明。此外，復查無其他積極證據足使本院心證
    達到確信其為真實之程度，而認仍有合理懷疑之存在，揆諸
    上開法律規定及最高法院判例見解，基於無罪推定之原則，
    本應就上開部分均為被告無罪判決之諭知，然因公訴人上開
    部分與前揭論罪部分有修正前刑法第55條牽連犯之裁判上一
    罪關係，爰不另為無罪之諭知。
七、原審以被告罪證明確，因予論罪科刑，固非無見。但查，被
    告交付謝素娥名義出具之借據及交接單部分，不應成立行使
    偽造私文書罪名，且被告亦無侵占客戶邱火木繳交之飼料款
    ，原審誤認被告此部分構成犯罪，均有未當；又被告侵占客
    戶李朝慶飼料款之金額僅2萬元，原判決誤認為5萬元，亦有
    未洽。被告上訴意旨指摘及此，為有理由。至檢察官上訴以
    被告犯後態度不佳，且未與林內鄉農會達成和解及所侵占金
    額龐大，指摘原判決量刑過輕，因被告於本院審理中已與林
    內鄉農會達成和解，此部分已無理由。而原判決既有上開可
    議之處，自屬無可維持，自應由本院撤銷改判。爰審酌被告
    利用林內鄉農會制度不健全（有關門市部進、出貨皆由被告
    執行並製作傳票，盤點、查核之帳目亦由被告負責，參見本
    院卷第86頁林內鄉農會96年10月16日林鄉農會字第09600022
    28號函文內容）機會而為上開侵占等犯行，造成林內鄉農會
    帳目混亂、財務損失，然念被告在林內鄉農會工作長達23年
    ，且於本院審理中已與林內鄉農會達成和解，有臺灣雲林地
    方法院96重訴字第18號和解筆錄影本1件在卷可佐及其犯罪
    動機、目的、手段等一切情狀，量處被告如主文第2項所示
    之刑。
據上論結，應依刑事訴訟法第369條第1項前段、第364條、第299
條第1項前段，商業會計法第71條第1款、刑法第11條前段、第2
條第1項前段、第56條（修正前）、第336條第2項、第216條、第
215條、第55條（修正前）、廢止前罰金罰鍰提高標準條例第1條
前段規定，判決如主文。
本案經檢察官曾銘芳到庭執行職務。
中    華    民    國    97    年    3     月    26    日
                  刑事第二庭    審判長法  官  葉居正
                                      法  官  吳勇輝
                                      法  官  郭千黛
以上正本證明與原本無異。
如不服本判決，應於收受本判決後十日內向本院提出上訴書狀。
其未敘述上訴理由者並得於提起上訴後十日內向本院補提理由書
狀（均須按他造當事人之人數附繕本）「切勿逕送上級法院」。
                                      書記官  尤乃玉
中    華    民    國    97    年    3     月    27    日
附錄:本判決論罪科刑法條全文
商業會計法第71條第1款
商業負責人、主辦及經辦會計人員或依法受託代他人處理會計事
務之人員有下列情事之一者，處5年以下有期徒刑、拘役或科或
併科新臺幣60萬元以下罰金：
一、以明知為不實之事項，而填製會計憑證或記入帳冊。
中華民國刑法第336條
（公務公益侵占罪、業務侵占罪）
對於公務上或因公益所持有之物，犯前條第1項之罪者，處1年以
上7年以下有期徒刑，得併科5千元以下罰金。
對於業務上所持有之物，犯前條第1項之罪者，處6月以上5年以
下有期徒刑，得併科3千元以下罰金。
前二項之未遂犯罰之。
中華民國刑法第216條
（行使偽造變造或登載不實之文書罪）
行使第210條至第215條之文書者，依偽造、變造文書或登載不實
事項或使登載不實事項之規定處斷。
中華民國刑法第215條
（業務上文書登載不實罪）
從事業務之人，明知為不實之事項，而登載於其業務上作成之文
書，足以生損害於公眾或他人者，處3年以下有期徒刑、拘役或5
百元以下罰金。
壹、有罪部分附表
附表一、B（張順智部分）：
   ┌───┬──────┬─────┬─────┬─────┐
   │編號  │交易傳票日│交易總額（│入帳金額  │侵占金額（│
   │      │期          │新臺幣）  │          │新臺幣）  │
   │      │製交易明細│          │          │          │
   │      │單日期（原起│          │          │          │
   │      │訴書誤載為交│          │          │          │
   │      │易日期）    │          │          │          │
   ├───┼──────┼─────┼─────┼─────┤
   │01    │91.01.07  │890元     │0         │890元     │
   │      │91.01.05  │          │          │          │
   ├───┼──────┼─────┼─────┼─────┤
   │02    │91.01.07  │1900元    │0         │1900元    │
   │      │91.01.05  │          │          │          │
   ├───┼──────┼─────┼─────┼─────┤
   │03    │91.01.07  │360元     │0         │360元     │
   │      │91.01.05  │          │          │          │
   ├───┼──────┼─────┼─────┼─────┤
   │04    │91.01.07  │1400元    │0         │1400元    │
   │      │91.01.05  │          │          │          │
   ├───┼──────┼─────┼─────┼─────┤
   │05    │91.01.07  │2425元    │0         │2425元    │
   │      │91.01.05  │          │          │          │
   ├───┼──────┼─────┼─────┼─────┤
   │06    │91.01.07  │360元     │0         │360元     │
   │      │91.01.05  │          │          │          │
   ├───┼──────┼─────┼─────┼─────┤
   │07    │91.01.07  │1280元    │0         │1280元    │
   │      │91.01.05  │          │          │          │
   ├───┼──────┼─────┼─────┼─────┤
   │08    │91.01.14  │445元     │0         │445元     │
   │      │91.01.13  │          │          │          │
   ├───┼──────┼─────┼─────┼─────┤
   │09    │91.01.14  │1900元    │0         │1900元    │
   │      │91.01.13  │          │          │          │
   ├───┼──────┼─────┼─────┼─────┤
   │10    │91.01.14  │1400元    │0         │1400元    │
   │      │91.01.13  │          │          │          │
   ├───┼──────┼─────┼─────┼─────┤
   │11    │91.03.29  │890元     │0         │890元     │
   │      │91.03.24  │          │          │          │
   ├───┼──────┼─────┼─────┼─────┤
   │12    │91.03.29  │1900元    │0         │1900元    │
   │      │91.03.24  │          │          │          │
   ├───┼──────┼─────┼─────┼─────┤
   │13    │91.03.29  │1120元    │0         │1120元    │
   │      │91.03.24  │          │          │          │
   ├───┼──────┼─────┼─────┼─────┤
   │14    │91.05.06  │1780元    │0         │1780元    │
   │      │91.05.06  │          │          │          │
   ├───┼──────┼─────┼─────┼─────┤
   │15    │91.05.06  │360元     │0         │360元     │
   │      │91.05.06  │          │          │          │
   ├───┼──────┼─────┼─────┼─────┤
   │16    │91.05.06  │1400元    │0         │1400元    │
   │      │91.05.06  │          │          │          │
   ├───┼──────┼─────┼─────┼─────┤
   │17    │91.05.14  │890元     │0         │890元     │
   │      │91.05.13  │          │          │          │
   ├───┼──────┼─────┼─────┼─────┤
   │18    │91.05.14  │1900元    │0         │1900元    │
   │      │91.05.13  │          │          │          │
   ├───┼──────┼─────┼─────┼─────┤
   │19    │91.05.14  │1120元    │0         │1120元    │
   │      │91.05.13  │          │          │          │
   ├───┼──────┼─────┼─────┼─────┤
   │20    │91.06.20  │445元     │0         │445元     │
   │      │91.06.01  │          │          │          │
   ├───┼──────┼─────┼─────┼─────┤
   │21    │91.06.20  │1900元    │0         │1900元    │
   │      │91.06.01  │          │          │          │
   ├───┼──────┼─────┼─────┼─────┤
   │22    │91.06.20  │1400元    │0         │1400元    │
   │      │91.06.01  │          │          │          │
   ├───┼──────┼─────┼─────┼─────┤
   │23    │91.06.28  │445元     │0         │445元     │
   │      │91.06.23  │          │          │          │
   ├───┼──────┼─────┼─────┼─────┤
   │24    │91.06.28  │1900元    │0         │1900元    │
   │      │91.06.23  │          │          │          │
   ├───┼──────┼─────┼─────┼─────┤
   │25    │91.06.28  │1400元    │0         │1400元    │
   │      │91.06.23  │          │          │          │
   ├───┼──────┼─────┼─────┼─────┤
   │26    │91.07.10  │1780元    │0         │1780元    │
   │      │91.06.29  │          │          │          │
   ├───┼──────┼─────┼─────┼─────┤
   │27    │91.07.10  │360元     │0         │360元     │
   │      │91.06.29  │          │          │          │
   ├───┼──────┼─────┼─────┼─────┤
   │28    │91.07.10  │1400元    │0         │1400元    │
   │      │91.06.29  │          │          │          │
   ├───┼──────┼─────┼─────┼─────┤
   │29    │91.07.26  │1780元    │0         │1780元    │
   │      │91.07.21  │          │          │          │
   ├───┼──────┼─────┼─────┼─────┤
   │30    │91.07.26  │1680元    │0         │1680元    │
   │      │91.07.21  │          │          │          │
   ├───┼──────┼─────┼─────┼─────┤
   │31    │91.12.13  │4370元    │0         │4370元    │
   │      │91.12.04  │          │          │          │
   ├───┼──────┼─────┼─────┼─────┤
   │合計  │            │42580元   │0         │42580元   │
   └───┴──────┴─────┴─────┴─────┘
 附表一、C（李朝慶部分）：
   ┌───┬──────┬─────┬─────┬────┬─────┐
   │編號  │交易日期    │交易總額（│入帳金額  │侵占金額│備註      │
   │      │            │新台幣元）│          │（新台幣│          │
   │      │            │          │          │元）    │          │
   ├───┼──────┼─────┼─────┼────┼─────┤
   │01    │不詳        │545670    │0         │20000   │92年 5月間│
   │      │            │          │          │        │李朝慶親手│
   │      │            │          │          │        │交付2萬元 │
   │      │            │          │          │        │給甲○○。│
   │      │            │          │          │        │          │
   │      │            │          │          │        │          │
   │      │            │          │          │        │          │
   │      │            │          │          │        │          │
   └───┴──────┴─────┴─────┴────┴─────┘
附表二：（偽造虛構之交易傳票）
   ┌───┬──────┬──────────┬──────────┐
   │編號  │傳票日期    │傳票內容            │傳票金額（新臺幣）  │
   ├───┼──────┼──────────┼──────────┤
   │01    │91.02.27    │貸放陳正道等三人    │247817元            │
   ├───┼──────┼──────────┼──────────┤
   │02    │91.02.27    │貸放涂金枝等二人    │187830元            │
   ├───┼──────┼──────────┼──────────┤
   │03    │91.02.27    │貸放陳正義等三人    │370826元            │
   ├───┼──────┼──────────┼──────────┤
   │04    │91.08.19    │貸放陳正道等二人    │35162元             │
   ├───┼──────┼──────────┼──────────┤
   │05    │91.08.19    │貸放涂金枝等二人    │30723元             │
   ├───┼──────┼──────────┼──────────┤
   │06    │91.08.19    │貸放蔡岩倉等三人    │23417元             │
   ├───┼──────┼──────────┼──────────┤
   │07    │91.08.20    │貸放蘇昭雄等五人    │98270元             │
   ├───┼──────┼──────────┼──────────┤
   │08    │91.08.20    │貸放謝素娥等五人    │105715元            │
   ├───┼──────┼──────────┼──────────┤
   │09    │91.08.20    │貸放陳正義等五人    │201955元            │
   ├───┼──────┼──────────┼──────────┤
   │10    │91.08.20    │貸放李朝慶等二人    │75286元             │
   ├───┼──────┼──────────┼──────────┤
   │11    │91.08.20    │貸放涂金枝等二人    │70445元             │
   ├───┼──────┼──────────┼──────────┤
   │12    │91.08.27    │貸放蔡岩倉等二人    │86068元             │
   ├───┼──────┼──────────┼──────────┤
   │13    │91.08.27    │貸放謝素娥等三人    │93477元             │
   ├───┼──────┼──────────┼──────────┤
   │14    │91.08.27    │貸放陳正義等三人    │74790元             │
   ├───┼──────┼──────────┼──────────┤
   │15    │91.08.27    │貸放蔡岩倉等二人    │111532元            │
   ├───┼──────┼──────────┼──────────┤
   │16    │91.08.27    │貸放涂金枝等二人    │35027元             │
   ├───┼──────┼──────────┼──────────┤
   │17    │91.08.27    │貸放張順智等三人    │49353元             │
   ├───┼──────┼──────────┼──────────┤
   │18    │91.08.27    │貸放李朝慶等四人    │171170元            │
   ├───┼──────┼──────────┼──────────┤
   │19    │91.08.27    │貸放謝素娥等三人    │62764元             │
   ├───┼──────┼──────────┼──────────┤
   │20    │91.09.11    │貸放謝素娥等二人    │35485元             │
   ├───┼──────┼──────────┼──────────┤
   │21    │91.09.11    │貸放陳正義等二人    │82506元             │
   ├───┼──────┼──────────┼──────────┤
   │22    │91.09.11    │貸放涂金枝等三人    │55557元             │
   ├───┼──────┼──────────┼──────────┤
   │23    │91.10.21    │貸放蔡岩倉等四人    │148724元            │
   ├───┼──────┼──────────┼──────────┤
   │24    │91.10.21    │貸放謝素娥等二人    │22798元             │
   ├───┼──────┼──────────┼──────────┤
   │25    │91.10.21    │貸放陳正義等三人    │97110元             │
   ├───┼──────┼──────────┼──────────┤
   │26    │91.10.21    │貸放李朝慶等二人    │29037元             │
   ├───┼──────┼──────────┼──────────┤
   │27    │91.10.21    │貸放 * * *等人      │84055元 （未載姓名）│
   ├───┼──────┼──────────┼──────────┤
   │28    │91.11.20    │貸放李朝慶等二人    │40344元             │
   ├───┼──────┼──────────┼──────────┤
   │29    │91.12.13    │貸放謝素娥等五人    │259056元            │
   ├───┼──────┼──────────┼──────────┤
   │30    │91.12.25    │貸放涂金枝等五人    │273538元            │
   ├───┼──────┼──────────┼──────────┤
   │31    │91.12.31    │貸放陳正義等三人    │89269元             │
   ├───┼──────┼──────────┼──────────┤
   │32    │92.01.10    │貸放涂金枝等五人    │221945元            │
   ├───┼──────┼──────────┼──────────┤
   │33    │92.03.31    │貸放蘇昭雄等二人    │102555元            │
   ├───┼──────┼──────────┼──────────┤
   │34    │92.04.11    │貸放陳正道等三人    │138523元            │
   ├───┼──────┼──────────┼──────────┤
   │35    │92.04.11    │貸放蘇昭雄等二人    │17955元             │
   ├───┼──────┼──────────┼──────────┤
   │36    │92.04.11    │貸放蔡岩倉等二人    │65726元             │
   ├───┼──────┼──────────┼──────────┤
   │37    │92.04.15    │貸放陳正義等二人    │65726元             │
   ├───┼──────┼──────────┼──────────┤
   │38    │92.04.15    │貸放蘇昭雄等二人    │17955元             │
   ├───┼──────┼──────────┼──────────┤
   │39    │92.04.18    │貸放陳正義等二人    │55312元             │
   ├───┼──────┼──────────┼──────────┤
   │40    │92.04.23    │貸放蘇昭雄等二人    │21375元             │
   ├───┼──────┼──────────┼──────────┤
   │合計  │            │                    │0000000元           │
   └───┴──────┴──────────┴──────────┘
附表四：（新舊法比較）
┌──┬────────────┬─────────────┬──────┐
│比較│  舊刑法於本案適用之    │  新刑法於本案適用之      │依從舊從新原│
│法條│  法律效果              │  法律效果                │則比較結果  │
├──┼────────────┼─────────────┼──────┤
│刑法│刑法第336 條第2 項、第21│刑法第336 條第2 項、第215 │刑法第336 條│
│第33│5 條法定刑得科罰金之規定│條法定刑得科罰金之規定，依│第2 項、第21│
│條第│，依罰金罰鍰提高標準條例│修正後刑法施行法增訂第1 條│5 條各條罰金│
│5 款│第1 條前段規定之提高倍數│之1 規定：刑法分則編定罰金│之最高額新舊│
│暨刑│10倍，及舊刑法第33條第5 │之貨幣單位為新台幣。且94年│法雖相同，然│
│法施│款規定之罰金最低額1 元計│1月7日刑法修正時，刑法分則│最低額舊法僅│
│行法│算，各罪之罰金刑最低額為│編未修正之條文定有罰金者，│為新台幣30元│
│第1 │銀元10元即新台幣30元。  │自94年1 月7 日刑法修正施行│，自以被告行│
│條之│                        │後，就其所定數額提高30倍。│為時之舊法較│
│1   │                        │及新刑法第33條第5 款修正為│有利於被告。│
│    │                        │：「罰金：新台幣1 千元以上│            │
│    │                        │，以百元計算之。」，是依修│            │
│    │                        │正後之法律，各罪所得科處之│            │
│    │                        │罰金刑最低為新台幣1,000 元│            │
│    │                        │。                        │            │
├──┼────────────┼─────────────┼──────┤
│刑法│按「連續數行為而犯同一之│連續犯之規定已刪除，則被告│自以舊刑法以│
│第56│罪名者，以一罪論。但得加│所犯數罪應分論併罰。      │一罪論對被告│
│條  │重其刑至二分之一。」，舊│                          │較有利。    │
│    │刑法第56條定有明文。則被│                          │            │
│    │告於本案基於概括犯意連續│                          │            │
│    │犯罪之部分，依此規定，應│                          │            │
│    │以一罪論。              │                          │            │
├──┼────────────┼─────────────┼──────┤
│刑法│按「一行為而觸犯數罪名，│按「一行為而觸犯數罪名者，│比較新舊法之│
│第55│或犯一罪而其方法或結果之│從一重處斷。但不得科以較輕│規定，修正後│
│條  │行為犯他罪名者，從一重處│罪名所定最輕本刑以下之刑。│之規定並非較│
│    │斷。」，舊刑法第55條定有│」，新刑法第55條定有明文。│有利於被告，│
│    │明文。則被告所犯犯罪事實│新刑法已刪除牽連犯之規定，│應適用行為時│
│    │二各罪即應從一重之行使偽│則被告所犯犯罪事實二各罪應│之法律，即適│
│    │造私文書罪處斷。        │依數罪併罰之規定分論併罰。│用修正前刑法│
│    │                        │                          │第55條牽連犯│
│    │                        │                          │之規定，較有│
│    │                        │                          │利於被告。  │
├──┴────────────┴─────────────┴──────┤
│綜合比較結果：                                                          │
│本件均以舊法對被告較為有利，綜其全部罪刑之比較，本案應一體適用舊刑法。  │
└────────────────────────────────────┘
貳、不另為無罪部分之附表：
附表一、A（邱火木部分）：
   ┌───┬──────┬─────┬─────┬─────┐
   │編號  │交易傳票日期│交易總額（│入帳金額  │侵占金額（│
   │      │            │新臺幣）  │          │新臺幣）  │
   ├───┼──────┼─────┼─────┼─────┤
   │01    │91.06.28    │4300元    │0         │4300元    │
   ├───┼──────┼─────┼─────┼─────┤
   │02    │91.06.28    │655元     │0         │655元     │
   ├───┼──────┼─────┼─────┼─────┤
   │03    │91.06.28    │4300元    │0         │4300元    │
   ├───┼──────┼─────┼─────┼─────┤
   │04    │91.07.01    │4300元    │0         │4300元    │
   ├───┼──────┼─────┼─────┼─────┤
   │05    │91.07.01    │655元     │0         │655元     │
   ├───┼──────┼─────┼─────┼─────┤
   │06    │91.07.01    │860元     │0         │860元     │
   ├───┼──────┼─────┼─────┼─────┤
   │07    │91.07.01    │4300元    │0         │4300元    │
   ├───┼──────┼─────┼─────┼─────┤
   │08    │91.07.01    │4300元    │0         │4300元    │
   ├───┼──────┼─────┼─────┼─────┤
   │09    │91.07.10    │4300元    │0         │4300元    │
   ├───┼──────┼─────┼─────┼─────┤
   │10    │91.07.26    │4300元    │0         │4300元    │
   ├───┼──────┼─────┼─────┼─────┤
   │合計  │            │32270元   │0         │32270元   │
   └───┴──────┴─────┴─────┴─────┘
附表三：
 ┌──┬────┬────┬─────┬─────┬────┬──────┐
 │編號│實際貸放│實際貸放│實際還款日│偽造之「林│偽造之「│於偽造之「借│
 │    │日期    │金額（新│期        │內鄉農會加│借據」及│據」及登載不│
 │    │        │臺幣）  │          │速農村養鴨│登載不實│實之「交接單│
 │    │        │        │          │飼料貸款借│之「交接│」上盜蓋謝素│
 │    │        │        │          │據」（以上│單」之單│娥印章之數量│
 │    │        │        │          │簡稱借據）│號      │            │
 │    │        │        │          │上及登載不│        │            │
 │    │        │        │          │實之「交接│        │            │
 │    │        │        │          │單」上所偽│        │            │
 │    │        │        │          │填之(1)貸放│        │            │
 │    │        │        │          │日期及(2)金│        │            │
 │    │        │        │          │額（新臺幣│        │            │
 │    │        │        │          │）        │        │            │
 ├──┼────┼────┼─────┼─────┼────┼──────┤
 │01  │90.07.20│3360元  │91.01.31  │(1)90.07.20│00000000│(1)借據上盜蓋│
 │    │        │        │          │(2)3360元（│號      │之謝素娥印章│
 │    │        │        │          │此筆偽造借│        │四枚。      │
 │    │        │        │          │款，已經張│        │(2)交接單盜蓋│
 │    │        │        │          │成基於93.0│        │謝素娥印章一│
 │    │        │        │          │8.12再次清│        │枚。        │
 │    │        │        │          │償完畢。  │        │            │
 ├──┼────┼────┼─────┼─────┼────┼──────┤
 │02  │90.07.27│23532元 │91.01.31  │(1)90.07.27│00000000│同上        │
 │    │        │        │          │(2)23532元 │號      │            │
 ├──┼────┼────┼─────┼─────┼────┼──────┤
 │03  │90.08.08│21982元 │91.01.31  │(1)90.08.08│00000000│同上        │
 │    │        │        │          │(2)21982元 │號      │            │
 ├──┼────┼────┼─────┼─────┼────┼──────┤
 │04  │90.08.21│22324元 │91.01.31  │(1)90.08.21│00000000│同上        │
 │    │        │        │          │(2)22324 元│號      │            │
 ├──┼────┼────┼─────┼─────┼────┼──────┤
 │05  │90.08.21│12532元 │91.01.31  │(1)90.08.21│00000000│同上        │
 │    │        │        │          │(2)12532元 │號      │            │
 ├──┼────┼────┼─────┼─────┼────┼──────┤
 │06  │90.09.01│12480元 │91.01.31  │(1)90.09.01│00000000│同上        │
 │    │        │        │          │(2)12480元 │號      │            │
 ├──┼────┼────┼─────┼─────┼────┼──────┤
 │07  │90.09.04│21000元 │91.01.31  │(1)90.09.04│00000000│同上        │
 │    │        │        │          │(2)21000 元│號      │            │
 ├──┼────┼────┼─────┼─────┼────┼──────┤
 │08  │90.09.13│11388元 │91.01.31  │(1)90.09.13│00000000│同上        │
 │    │        │        │          │(2)11388元 │號      │            │
 ├──┼────┼────┼─────┼─────┼────┼──────┤
 │09  │90.09.26│21391元 │91.01.31  │(1)90.09.26│00000000│同上        │
 │    │        │        │          │(2)21391元 │號      │            │
 ├──┼────┼────┼─────┼─────┼────┼──────┤
 │10  │90.10.03│19556元 │91.01.31（│(1)90.10.03│00000000│同上        │
 │    │        │        │起訴書誤載│(2)19556元 │號      │            │
 │    │        │        │為91.10.21│          │        │            │
 │    │        │        │）        │          │        │            │
 ├──┼────┼────┼─────┼─────┼────┼──────┤
 │11  │90.10.05│8400元  │91.01.31  │(1)90.10.05│00000000│同上        │
 │    │        │        │          │(2)8400元  │號      │            │
 ├──┼────┼────┼─────┼─────┼────┼──────┤
 │12  │90.10.08│20559元 │91.01.31  │(1)90.10.08│00000000│同上        │
 │    │        │        │          │(2)20559元 │號      │            │
 ├──┼────┼────┼─────┼─────┼────┼──────┤
 │13  │90.10.12│22578元 │91.01.31  │(1)90.10.12│00000000│同上        │
 │    │        │        │          │(2)22578元 │號      │            │
 ├──┼────┼────┼─────┼─────┼────┼──────┤
 │14  │90.10.23│21730元 │91.01.31  │(1)90.10.23│00000000│同上        │
 │    │        │        │          │(2)21730元 │號      │            │
 ├──┼────┼────┼─────┼─────┼────┼──────┤
 │15  │90.11.06│14484元 │91.01.31  │(1)90.11.06│00000000│同上        │
 │    │        │        │          │(2)14484元 │號      │            │
 ├──┼────┼────┼─────┼─────┼────┼──────┤
 │16  │90.11.17│12272元 │91.01.31  │(1)90.11.17│00000000│同上        │
 │    │        │        │          │(2)12272元 │號      │            │
 ├──┼────┼────┼─────┼─────┼────┼──────┤
 │17  │90.11.28│11067元 │91.01.31  │(1)90.11.28│00000000│同上        │
 │    │        │        │          │(2)11067元 │號      │            │
 ├──┼────┼────┼─────┼─────┼────┼──────┤
 │18  │90.11.30│20255元 │91.04.11  │(1)90.11.30│00000000│同上        │
 │    │        │        │          │(2)20255元 │號      │            │
 ├──┼────┼────┼─────┼─────┼────┼──────┤
 │19  │90.12.05│19846元 │91.04.11  │(1)90.12.05│00000000│同上        │
 │    │        │        │          │(2)19846元 │號      │            │
 ├──┼────┼────┼─────┼─────┼────┼──────┤
 │20  │90.12.05│21845元 │91.04.11  │(1)90.12.05│00000000│同上        │
 │    │        │        │          │(2)21845元 │號      │            │
 ├──┼────┼────┼─────┼─────┼────┼──────┤
 │21  │90.12.08│17958元 │91.04.11  │(1)90.12.08│00000000│同上        │
 │    │        │        │          │(2)17958元 │號      │            │
 ├──┼────┼────┼─────┼─────┼────┼──────┤
 │22  │90.12.10│40144元 │91.04.11  │(1)90.12.10│00000000│同上        │
 │    │        │        │          │(2)40144元 │號      │            │
 ├──┼────┼────┼─────┼─────┼────┼──────┤
 │23  │90.12.15│17538元 │91.04.11  │(1)90.12.15│00000000│同上        │
 │    │        │        │          │(2)17538元 │號      │            │
 ├──┼────┼────┼─────┼─────┼────┼──────┤
 │24  │90.12.18│17220元 │91.04.11  │(1)90.12.18│00000000│同上        │
 │    │        │        │          │(2)17220元 │號      │            │
 ├──┼────┼────┼─────┼─────┼────┼──────┤
 │25  │90.12.22│17444元 │91.04.11  │(1)90.12.22│00000000│同上        │
 │    │        │（起訴書│          │(2)17444元 │號      │            │
 │    │        │誤載為17│          │（起訴書誤│        │            │
 │    │        │144 元）│          │載為17144 │        │            │
 │    │        │        │          │元）      │        │            │
 ├──┼────┼────┼─────┼─────┼────┼──────┤
 │26  │90.12.25│12508元 │91.04.11  │(1)90.12.25│00000000│同上        │
 │    │        │        │          │(2)12508元 │號      │            │
 ├──┼────┼────┼─────┼─────┼────┼──────┤
 │27  │90.12.25│540元   │91.04.11  │(1)90.12.25│00000000│同上        │
 │    │        │        │          │(2)540元   │號      │            │
 ├──┼────┼────┼─────┼─────┼────┼──────┤
 │28  │90.12.26│1080元  │91.04.11  │(1)90.12.26│00000000│同上        │
 │    │        │        │          │(2)1080元  │號      │            │
 ├──┼────┼────┼─────┼─────┼────┼──────┤
 │29  │90.12.27│11312元 │91.04.11  │(1)90.12.27│00000000│同上        │
 │    │        │        │          │(2)11312元 │號      │            │
 ├──┼────┼────┼─────┼─────┼────┼──────┤
 │30  │90.12.27│1070元  │91.04.11  │(1)90.12.27│00000000│同上        │
 │    │        │        │          │(2)1070元  │號      │            │
 ├──┼────┼────┼─────┼─────┼────┼──────┤
 │31  │90.12.28│10324元 │91.04.11  │(1)90.12.28│00000000│同上        │
 │    │        │        │          │(2)10324元 │號      │            │
 ├──┼────┼────┼─────┼─────┼────┼──────┤
 │32  │90.12.28│17041元 │91.04.11  │(1)90.12.28│00000000│同上        │
 │    │        │        │          │(2)17041元 │號      │            │
 ├──┼────┼────┼─────┼─────┼────┼──────┤
 │33  │91.01.04│11200元 │91.04.11  │(1)91.01.04│00000000│同上        │
 │    │        │        │          │(2)11200元 │號      │            │
 ├──┼────┼────┼─────┼─────┼────┼──────┤
 │34  │91.01.15│22684元 │91.04.11  │(1)91.01.15│00000000│同上        │
 │    │        │（起訴書│          │(2)22684元 │號      │            │
 │    │        │誤載為22│          │（起訴書誤│        │            │
 │    │        │648 元）│          │載為22648 │        │            │
 │    │        │        │          │元）      │        │            │
 ├──┼────┼────┼─────┼─────┼────┼──────┤
 │合計│        │540644元│          │540644元  │        │            │
 └──┴────┴────┴─────┴─────┴────┴──────┘
附表甲01（陳正道部分）：
 ┌──┬────┬────┬─────┬─────┬─────┐
 │編號│進貨清單│清單金額│借據日期  │借據金額（│借據金額短│
 │    │日    期│（新臺幣│          │新臺幣）  │列數目（新│
 │    │        │）      │          │          │臺幣）    │
 ├──┼────┼────┼─────┼─────┼─────┤
 │01  │91.09.03│49486元 │91.09.03  │48274元   │1212元    │
 ├──┼────┼────┼─────┼─────┼─────┤
 │02  │91.09.07│19019元 │91.09.07  │18601元   │418元     │
 ├──┼────┼────┼─────┼─────┼─────┤
 │03  │91.09.12│48826元 │91.09.12  │47630元   │1196元    │
 ├──┼────┼────┼─────┼─────┼─────┤
 │04  │91.09.19│71403元 │91.09.19  │69705元   │1698元    │
 ├──┼────┼────┼─────┼─────┼─────┤
 │05  │91.09.27│35773元 │91.09.27  │34911元   │862元     │
 ├──┼────┼────┼─────┼─────┼─────┤
 │06  │91.10.01│16195元 │91.10.01  │15785元   │410元     │
 ├──┼────┼────┼─────┼─────┼─────┤
 │07  │91.10.03│37410元 │91.10.03  │36540元   │870元     │
 ├──┼────┼────┼─────┼─────┼─────┤
 │08  │91.10.09│50460元 │91.10.09  │49264元   │1196元    │
 ├──┼────┼────┼─────┼─────┼─────┤
 │09  │91.10.17│24190元 │91.10.17  │23600元   │590元     │
 ├──┼────┼────┼─────┼─────┼─────┤
 │10  │91.10.21│35604元 │91.10.21  │34776元   │828元     │
 │    │（起訴書│        │          │          │          │
 │    │誤載為91│        │          │          │          │
 │    │.10.19）│        │          │          │          │
 ├──┼────┼────┼─────┼─────┼─────┤
 │11  │91.10.26│36550元 │91.10.26  │35700元   │850元     │
 ├──┼────┼────┼─────┼─────┼─────┤
 │12  │91.10.29│16810元 │91.10.29  │16400元   │410元     │
 ├──┼────┼────┼─────┼─────┼─────┤
 │13  │91.10.30│27434元 │91.10.30  │26796元   │638元     │
 ├──┼────┼────┼─────┼─────┼─────┤
 │14  │91.11.01│28670元 │91.11.01  │28060元   │610元     │
 ├──┼────┼────┼─────┼─────┼─────┤
 │15  │91.11.06│20172元 │91.11.06  │19680元   │492元     │
 ├──┼────┼────┼─────┼─────┼─────┤
 │16  │91.11.12│34830元 │91.11.12  │34020元   │810元     │
 ├──┼────┼────┼─────┼─────┼─────┤
 │17  │91.11.15│820元   │91.11.15  │800元     │20元      │
 ├──┼────┼────┼─────┼─────┼─────┤
 │18  │91.11.16│11070元 │91.11.16  │10800元   │270元     │
 ├──┼────┼────┼─────┼─────┼─────┤
 │19  │91.11.20│53066元 │91.11.20  │51812元   │1254元    │
 ├──┼────┼────┼─────┼─────┼─────┤
 │20  │91.11.25│18800元 │91.11.25  │18400元   │400元     │
 ├──┼────┼────┼─────┼─────┼─────┤
 │21  │91.11.27│37668元 │91.11.27  │36792元   │876元     │
 ├──┼────┼────┼─────┼─────┼─────┤
 │22  │91.11.29│11808元 │91.11.29  │11520元   │288元     │
 ├──┼────┼────┼─────┼─────┼─────┤
 │23  │91.12.05│840元   │91.12.05  │820元     │20元      │
 ├──┼────┼────┼─────┼─────┼─────┤
 │24  │91.12.06│76548元 │91.12.06  │74796元   │1752元    │
 ├──┼────┼────┼─────┼─────┼─────┤
 │25  │91.12.18│39776元 │91.12.18  │38872元   │904元     │
 ├──┼────┼────┼─────┼─────┼─────┤
 │26  │91.12.21│19392元 │91.12.21  │18988元   │404元     │
 ├──┼────┼────┼─────┼─────┼─────┤
 │27  │91.12.28│36520元 │91.12.28  │35690元   │830元     │
 ├──┼────┼────┼─────┼─────┼─────┤
 │28  │92.01.06│23328元 │92.01.06  │22840元   │488元     │
 ├──┼────┼────┼─────┼─────┼─────┤
 │29  │92.01.10│37048元 │92.01.10  │36206元   │842元     │
 ├──┼────┼────┼─────┼─────┼─────┤
 │30  │92.01.18│35552元 │92.01.18  │34744元   │808元     │
 ├──┼────┼────┼─────┼─────┼─────┤
 │31  │92.01.23│23424元 │92.01.23  │22936元   │488元     │
 ├──┼────┼────┼─────┼─────┼─────┤
 │32  │92.01.24│960元   │92.01.24  │940元     │20元      │
 ├──┼────┼────┼─────┼─────┼─────┤
 │33  │92.01.27│78224元 │92.01.27  │78050元   │174元     │
 │    │        │        │（起訴書誤│          │          │
 │    │        │        │載為92.01.│          │          │
 │    │        │        │29）      │          │          │
 ├──┼────┼────┼─────┼─────┼─────┤
 │34  │92.02.08│26224元 │92.02.08  │25628元   │596元     │
 ├──┼────┼────┼─────┼─────┼─────┤
 │35  │92.02.19│55887元 │92.02.19  │54381元   │1506元    │
 ├──┼────┼────┼─────┼─────┼─────┤
 │36  │92.02.25│19392元 │92.02.25  │18988元   │404元     │
 │    │（起訴書│        │          │          │          │
 │    │誤載為92│        │          │          │          │
 │    │.02.23）│        │          │          │          │
 ├──┼────┼────┼─────┼─────┼─────┤
 │37  │92.03.01│33440元 │92.03.01  │32680元   │760元     │
 ├──┼────┼────┼─────┼─────┼─────┤
 │38  │92.03.05│19872元 │92.03.05  │19458元   │414元     │
 ├──┼────┼────┼─────┼─────┼─────┤
 │39  │92.03.10│36080元 │92.03.10  │35260元   │820元     │
 ├──┼────┼────┼─────┼─────┼─────┤
 │40  │92.03.18│19296元 │92.03.18  │18894元   │402元     │
 ├──┼────┼────┼─────┼─────┼─────┤
 │41  │92.03.24│37048元 │92.03.24  │36206元   │842元     │
 ├──┼────┼────┼─────┼─────┼─────┤
 │42  │92.03.25│23616元 │92.03.25  │23352元   │264元     │
 ├──┼────┼────┼─────┼─────┼─────┤
 │43  │92.04.07│36080元 │92.04.07  │35260元   │820元     │
 ├──┼────┼────┼─────┼─────┼─────┤
 │44  │92.04.11│20544元 │92.04.11  │20116元   │428元     │
 ├──┼────┼────┼─────┼─────┼─────┤
 │合計│        │0000000 │          │0000000元 │30184元   │
 │    │        │元（起訴│          │（起訴書誤│          │
 │    │        │書誤載為│          │載為135737│          │
 │    │        │0000000 │          │1 元）    │          │
 │    │        │元）    │          │          │          │
 └──┴────┴────┴─────┴─────┴─────┘
附表甲02（陳正義部分）：
 ┌──┬────┬─────┬─────┬─────┬─────┐
 │編號│進貨清單│清單金額（│借據日期  │借據金額  │借據金額短│
 │    │日    期│新臺幣）  │          │（新臺幣）│列數目（新│
 │    │        │          │          │          │臺幣）    │
 ├──┼────┼─────┼─────┼─────┼─────┤
 │01  │91.08.03│45390元   │91.08.03  │44370元   │1020元    │
 ├──┼────┼─────┼─────┼─────┼─────┤
 │02  │91.08.09│40851元   │91.08.09  │39933元   │918元     │
 ├──┼────┼─────┼─────┼─────┼─────┤
 │03  │91.08.12│16116元   │91.08.12  │15708元   │408元     │
 ├──┼────┼─────┼─────┼─────┼─────┤
 │04  │91.08.16│53427元   │91.08.16  │52173元   │1254元    │
 ├──┼────┼─────┼─────┼─────┼─────┤
 │05  │91.08.24│73500元   │91.08.24  │71796元   │1704元    │
 ├──┼────┼─────┼─────┼─────┼─────┤
 │06  │91.09.04│16037元   │91.09.04  │15631元   │406元     │
 ├──┼────┼─────┼─────┼─────┼─────┤
 │07  │91.09.06│46592元   │91.09.06  │45568元   │1024元    │
 ├──┼────┼─────┼─────┼─────┼─────┤
 │08  │91.09.11│15563元   │91.09.11  │15169元   │394元     │
 ├──┼────┼─────┼─────┼─────┼─────┤
 │09  │91.09.14│44954元   │91.09.14  │43966元   │988元     │
 ├──┼────┼─────┼─────┼─────┼─────┤
 │10  │91.09.18│16827元   │91.09.18  │16401元   │426元     │
 ├──┼────┼─────┼─────┼─────┼─────┤
 │11  │91.09.21│48263元   │91.09.21  │47149元   │1114元    │
 ├──┼────┼─────┼─────┼─────┼─────┤
 │12  │91.09.28│53838元   │91.09.28  │52602元   │1236元    │
 ├──┼────┼─────┼─────┼─────┼─────┤
 │13  │91.10.12│50666元   │91.10.12  │49588元   │1078元    │
 ├──┼────┼─────┼─────┼─────┼─────┤
 │14  │91.10.15│29192元   │91.10.15  │28480元   │712元     │
 ├──┼────┼─────┼─────┼─────┼─────┤
 │15  │91.10.21│48974元   │91.10.21  │47932元   │1042元    │
 ├──┼────┼─────┼─────┼─────┼─────┤
 │16  │91.10.25│15334元   │91.10.25  │14960元   │374元     │
 ├──┼────┼─────┼─────┼─────┼─────┤
 │17  │91.10.30│27166元   │91.10.30  │26588元   │578元     │
 ├──┼────┼─────┼─────┼─────┼─────┤
 │18  │91.11.01│24436元   │91.11.01  │23840元   │596元     │
 ├──┼────┼─────┼─────┼─────┼─────┤
 │19  │91.11.05│49726元   │91.11.05  │48668元   │1058元    │
 ├──┼────┼─────┼─────┼─────┼─────┤
 │20  │91.11.11│77194元   │91.11.11  │75464元   │1730元    │
 ├──┼────┼─────┼─────┼─────┼─────┤
 │21  │91.11.19│47188元   │91.11.19  │46184元   │1004元    │
 ├──┼────┼─────┼─────┼─────┼─────┤
 │22  │91.11.22│23534元   │91.11.22  │22960元   │574元     │
 ├──┼────┼─────┼─────┼─────┼─────┤
 │23  │91.11.26│46906元   │91.11.26  │45908元   │998元     │
 ├──┼────┼─────┼─────┼─────┼─────┤
 │24  │91.12.02│25748元   │91.12.02  │25120元   │628元     │
 ├──┼────┼─────┼─────┼─────┼─────┤
 │25  │91.12.03│47564元   │91.12.03  │46552元   │1012元    │
 ├──┼────┼─────┼─────┼─────┼─────┤
 │26  │91.12.07│50592元   │91.12.07  │49538元   │1054元    │
 ├──┼────┼─────┼─────┼─────┼─────┤
 │27  │91.12.10│29820元   │91.12.10  │29110元   │710元     │
 ├──┼────┼─────┼─────┼─────┼─────┤
 │28  │91.12.13│48096元   │91.12.13  │47094元   │1002元    │
 ├──┼────┼─────┼─────┼─────┼─────┤
 │29  │91.12.20│82152元   │91.12.20  │80360元   │1792元    │
 ├──┼────┼─────┼─────┼─────┼─────┤
 │30  │91.12.26│48960元   │91.12.26  │47940元   │1020元    │
 ├──┼────┼─────┼─────┼─────┼─────┤
 │31  │91.12.30│34104元   │91.12.30  │33292元   │812元     │
 ├──┼────┼─────┼─────┼─────┼─────┤
 │32  │92.01.02│50016元   │92.01.02  │48974元   │1042元    │
 │    │        │          │（卷證內未│（卷證內未│（卷證內未│
 │    │        │          │見此部分）│見此部分）│見此部分）│
 ├──┼────┼─────┼─────┼─────┼─────┤
 │33  │92.01.07│48480元   │92.01.07  │47470元   │1010元    │
 ├──┼────┼─────┼─────┼─────┼─────┤
 │34  │92.01.09│28140元   │92.01.09  │27470元   │670元     │
 ├──┼────┼─────┼─────┼─────┼─────┤
 │35  │92.01.13│53472元   │2.01.13   │52358元   │1114元    │
 │    │        │          │          │（起訴書誤│（起訴書誤│
 │    │        │          │          │載為52538 │載為934 元│
 │    │        │          │          │元）      │）        │
 ├──┼────┼─────┼─────┼─────┼─────┤
 │36  │92.01.18│21252元   │92.01.18  │20746元   │506元     │
 ├──┼────┼─────┼─────┼─────┼─────┤
 │37  │92.01.20│48096元   │92.01.20  │47094元   │1002元    │
 ├──┼────┼─────┼─────┼─────┼─────┤
 │38  │92.01.25│76044元   │92.01.25  │74384元   │1660元    │
 ├──┼────┼─────┼─────┼─────┼─────┤
 │39  │92.01.29│67860元   │92.01.29  │66368元   │1492元    │
 ├──┼────┼─────┼─────┼─────┼─────┤
 │40  │92.02.07│49440元   │92.02.07  │48410元   │1030元    │
 ├──┼────┼─────┼─────┼─────┼─────┤
 │41  │92.02.12│25200元   │92.02.12  │24600元   │600元     │
 ├──┼────┼─────┼─────┼─────┼─────┤
 │42  │92.02.13│49248元   │92.02.13  │48222元   │1026元    │
 ├──┼────┼─────┼─────┼─────┼─────┤
 │43  │92.02.19│76512元   │92.02.19  │74842元   │1670元    │
 ├──┼────┼─────┼─────┼─────┼─────┤
 │44  │92.02.26│57708元   │92.02.26  │56426元   │1282元    │
 ├──┼────┼─────┼─────┼─────┼─────┤
 │45  │92.03.06│78900元   │92.03.06  │77166元   │1734元    │
 ├──┼────┼─────┼─────┼─────┼─────┤
 │46  │92.03.18│30912元   │92.03.18  │30268元   │644元     │
 ├──┼────┼─────┼─────┼─────┼─────┤
 │47  │92.03.25│32640元   │92.03.25  │31960元   │680元     │
 ├──┼────┼─────┼─────┼─────┼─────┤
 │48  │92.04.01│31680元   │92.04.01  │31020元   │660元     │
 ├──┼────┼─────┼─────┼─────┼─────┤
 │49  │92.04.09│28800元   │92.04.09  │28200元   │600元     │
 ├──┼────┼─────┼─────┼─────┼─────┤
 │合計│        │0000000元 │          │0000000元 │47088元   │
 └──┴────┴─────┴─────┴─────┴─────┘
 三、附表甲03（謝素娥部分）：
 ┌──┬────┬────┬─────┬─────┬─────┐
 │編號│進貨清單│清單金額│借據日期  │借據金額（│借據金額短│
 │    │日    期│（新臺幣│          │新臺幣）  │列數目（新│
 │    │        │）      │          │          │臺幣）    │
 ├──┼────┼────┼─────┼─────┼─────┤
 │01  │91.08.01│21084元 │91.08.01  │20666元   │418元     │
 ├──┼────┼────┼─────┼─────┼─────┤
 │02  │91.08.06│18017元 │91.08.06  │17623元   │394元     │
 ├──┼────┼────┼─────┼─────┼─────┤
 │03  │91.08.14│18508元 │91.08.14  │18098元   │410元     │
 ├──┼────┼────┼─────┼─────┼─────┤
 │04  │91.08.22│24734元 │91.08.22  │24326元   │408元     │
 ├──┼────┼────┼─────┼─────┼─────┤
 │05  │91.08.30│23861元 │91.08.30  │23457元   │404元     │
 ├──┼────┼────┼─────┼─────┼─────┤
 │06  │91.09.03│36579元 │91.09.03  │35781元   │798元     │
 ├──┼────┼────┼─────┼─────┼─────┤
 │07  │91.09.06│20114元 │91.09.06  │19662元   │452元     │
 ├──┼────┼────┼─────┼─────┼─────┤
 │08  │91.09.13│36490元 │91.09.13  │35694元   │796元     │
 ├──┼────┼────┼─────┼─────┼─────┤
 │09  │91.09.16│22528元 │91.09.16  │22016元   │512元     │
 ├──┼────┼────┼─────┼─────┼─────┤
 │10  │91.09.20│34496元 │91.09.20  │33712元   │784元     │
 ├──┼────┼────┼─────┼─────┼─────┤
 │11  │91.09.27│35422元 │91.09.27  │33830元   │1592元    │
 ├──┼────┼────┼─────┼─────┼─────┤
 │12  │91.10.02│23909元 │91.10.02  │23523元   │386元     │
 ├──┼────┼────┼─────┼─────┼─────┤
 │13  │91.10.07│35512元 │91.10.07  │34740元   │772元     │
 ├──┼────┼────┼─────┼─────┼─────┤
 │14  │91.10.11│37492元 │91.10.11  │36668元   │824元     │
 ├──┼────┼────┼─────┼─────┼─────┤
 │15  │91.10.21│64258元 │91.10.21  │63536元   │722元     │
 ├──┼────┼────┼─────┼─────┼─────┤
 │16  │91.10.21│62836元 │91.10.21  │61470元   │1366元    │
 ├──┼────┼────┼─────┼─────┼─────┤
 │17  │91.10.31│42412元 │91.10.31  │41490元   │922元     │
 ├──┼────┼────┼─────┼─────┼─────┤
 │18  │91.11.07│21749元 │91.11.07  │21271元   │478元     │
 ├──┼────┼────┼─────┼─────┼─────┤
 │19  │91.11.17│19929元 │91.11.17  │19491元   │438元     │
 ├──┼────┼────┼─────┼─────┼─────┤
 │20  │91.11.19│22724元 │91.11.19  │22230元   │494元     │
 ├──┼────┼────┼─────┼─────┼─────┤
 │21  │91.11.27│20516元 │91.11.27  │20070元   │446元     │
 ├──┼────┼────┼─────┼─────┼─────┤
 │22  │91.12.03│20240元 │91.12.03  │19800元   │440元     │
 ├──┼────┼────┼─────┼─────┼─────┤
 │23  │91.12.07│30636元 │91.12.07  │29970元   │666元     │
 ├──┼────┼────┼─────┼─────┼─────┤
 │24  │91.12.14│10434元 │91.12.14  │10212元   │222元     │
 ├──┼────┼────┼─────┼─────┼─────┤
 │合計│        │704480元│          │689336元  │15144元   │
 └──┴────┴────┴─────┴─────┴─────┘
附表乙01（蘇昭雄部分）：
 ┌──┬──────┬───────┬──────┬────────┐
 │編號│交易日期    │交易金額（新臺│借據有無    │備註            │
 │    │            │幣）          │            │                │
 ├──┼──────┼───────┼──────┼────────┤
 │01  │90.06.06    │5835元        │無借據      │94年5月始補簽   │
 ├──┼──────┼───────┼──────┼────────┤
 │02  │92.04.21    │11520元       │無借據      │94年5月始補簽   │
 ├──┼──────┼───────┼──────┼────────┤
 │03  │92.04.28    │11295元       │無借據      │94年5月始補簽   │
 ├──┼──────┼───────┼──────┼────────┤
 │04  │92.05.09    │15770元       │無借據      │94年5月始補簽   │
 ├──┼──────┼───────┼──────┼────────┤
 │合計│            │44420元       │            │                │
 └──┴──────┴───────┴──────┴────────┘
附表乙02（謝素娥部分）：
 ┌──┬──────┬───────┬──────┬────────┐
 │編號│交易日期    │交易金額（新臺│借據有無    │備註            │
 │    │            │幣）          │            │                │
 ├──┼──────┼───────┼──────┼────────┤
 │01  │90.07.01    │11659元       │有借據      │然借據係案發後補│
 │    │            │              │            │簽              │
 ├──┼──────┼───────┼──────┼────────┤
 │02  │91.01.21    │25264元       │有借據      │同上            │
 ├──┼──────┼───────┼──────┼────────┤
 │03  │91.01.25    │25264元       │有借據      │同上            │
 ├──┼──────┼───────┼──────┼────────┤
 │04  │91.02.05    │23797元       │有借據      │同上            │
 ├──┼──────┼───────┼──────┼────────┤
 │05  │91.02.15    │21514元       │有借據      │同上            │
 ├──┼──────┼───────┼──────┼────────┤
 │06  │91.03.02    │9308元        │有借據      │同上            │
 ├──┼──────┼───────┼──────┼────────┤
 │07  │91.03.09    │12296元       │有借據      │同上            │
 ├──┼──────┼───────┼──────┼────────┤
 │08  │91.03.13    │13104元       │有借據      │同上            │
 ├──┼──────┼───────┼──────┼────────┤
 │09  │91.03.19    │20208元       │有借據      │同上            │
 ├──┼──────┼───────┼──────┼────────┤
 │10  │91.05.03    │19324元       │有借據      │同上            │
 ├──┼──────┼───────┼──────┼────────┤
 │11  │91.05.11    │10712元       │有借據      │同上            │
 ├──┼──────┼───────┼──────┼────────┤
 │12  │91.05.24    │12636元       │有借據      │同上            │
 ├──┼──────┼───────┼──────┼────────┤
 │13  │91.06.10    │20945元       │有借據      │同上            │
 ├──┼──────┼───────┼──────┼────────┤
 │14  │91.06.17    │18502元       │有借據      │同上            │
 ├──┼──────┼───────┼──────┼────────┤
 │15  │91.07.20    │13568元       │有借據      │同上            │
 ├──┼──────┼───────┼──────┼────────┤
 │16  │91.07.26    │19379元       │有借據      │同上            │
 ├──┼──────┼───────┼──────┼────────┤
 │17  │91.08.01    │20666元       │有借據      │同上            │
 ├──┼──────┼───────┼──────┼────────┤
 │18  │91.08.06    │17623元       │有借據      │同上            │
 ├──┼──────┼───────┼──────┼────────┤
 │19  │91.08.14    │18098元       │有借據      │同上            │
 ├──┼──────┼───────┼──────┼────────┤
 │20  │91.08.22    │24326元       │有借據      │同上            │
 ├──┼──────┼───────┼──────┼────────┤
 │21  │91.08.30    │23457元       │有借據      │同上            │
 ├──┼──────┼───────┼──────┼────────┤
 │22  │91.09.03    │35781元       │有借據      │同上            │
 ├──┼──────┼───────┼──────┼────────┤
 │23  │91.09.06    │19662元       │有借據      │同上            │
 ├──┼──────┼───────┼──────┼────────┤
 │24  │91.09.13    │35694元       │有借據      │同上            │
 ├──┼──────┼───────┼──────┼────────┤
 │25  │91.09.16    │22016元       │有借據      │同上            │
 ├──┼──────┼───────┼──────┼────────┤
 │26  │91.09.20    │33712元       │有借據      │同上            │
 ├──┼──────┼───────┼──────┼────────┤
 │27  │91.09.27    │33830元       │有借據      │同上            │
 ├──┼──────┼───────┼──────┼────────┤
 │28  │91.10.02    │23523元       │有借據      │同上            │
 ├──┼──────┼───────┼──────┼────────┤
 │29  │91.10.07    │34740元       │有借據      │同上            │
 ├──┼──────┼───────┼──────┼────────┤
 │30  │91.10.07    │14301元       │有借據      │同上            │
 ├──┼──────┼───────┼──────┼────────┤
 │31  │91.10.11    │36668元       │有借據      │同上            │
 ├──┼──────┼───────┼──────┼────────┤
 │32  │91.10.21    │63536元       │有借據      │同上            │
 ├──┼──────┼───────┼──────┼────────┤
 │33  │91.10.21    │61470元       │有借據      │同上            │
 ├──┼──────┼───────┼──────┼────────┤
 │34  │91.10.31    │41490元       │有借據      │同上            │
 ├──┼──────┼───────┼──────┼────────┤
 │35  │91.11.07    │21271元       │有借據      │同上            │
 ├──┼──────┼───────┼──────┼────────┤
 │36  │91.11.17    │19491元       │有借據      │同上            │
 ├──┼──────┼───────┼──────┼────────┤
 │37  │91.11.19    │22230元       │有借據      │同上            │
 ├──┼──────┼───────┼──────┼────────┤
 │38  │91.11.27    │20070元       │有借據      │同上            │
 ├──┼──────┼───────┼──────┼────────┤
 │39  │91.12.03    │19800元       │有借據      │同上            │
 ├──┼──────┼───────┼──────┼────────┤
 │40  │91.12.07    │29970元       │有借據      │同上            │
 ├──┼──────┼───────┼──────┼────────┤
 │41  │91.12.14    │10212元       │有借據      │同上            │
 ├──┼──────┼───────┼──────┼────────┤
 │42  │92.02.07    │22422元       │有借據      │同上            │
 ├──┼──────┼───────┼──────┼────────┤
 │43  │92.03.14    │12772元       │有借據      │同上            │
 ├──┼──────┼───────┼──────┼────────┤
 │44  │92.03.28    │15677元       │有借據      │同上            │
 ├──┼──────┼───────┼──────┼────────┤
 │45  │92.04.12    │12993元       │有借據      │同上            │
 ├──┼──────┼───────┼──────┼────────┤
 │合計│            │0000000元     │            │                │
 └──┴──────┴───────┴──────┴────────┘
附表丙（謝登棋部分）：
┌──┬─────┬─────┬─────┬─────┐
│編號│交易日期  │交易總額  │入帳金額  │侵占金額  │
│    │          │（新臺幣）│（新臺幣）│（新臺幣）│
├──┼─────┼─────┼─────┼─────┤
│01  │90.04.25（│104315元  │81430元   │22885元   │
│    │原起訴書記│          │          │          │
│    │載為90.02.│          │          │          │
│    │22，經公訴│          │          │          │
│    │人補充更正│          │          │          │
│    │）-9 1.02.│          │          │          │
│    │05        │          │          │          │
└──┴─────┴─────┴─────┴─────┘


司法院資訊處製作；財團法人民間司法改革基金會備份。
